臺灣高等法院刑事判決
109年度上訴字第3153號
上  訴  人  臺灣臺北地方檢察署檢察官蒲心智
上  訴  人  
即  被  告  魏文波




選任辯護人  李殷財律師
上  訴  人  
即  被  告  黃柏榮


選任辯護人  黃勝和律師
上  訴  人  
即  被  告  蔡孟翰


選任辯護人  李柏杉律師
上  訴  人  
即  被  告  林志遠


選任辯護人  陳家慶律師(法扶律師)  
上列上訴人等因被告等違反槍砲彈藥刀械管制條例等案件，不服
臺灣臺北地方法院107年度訴字第613號，中華民國109年7月13日
第一審判決（起訴案號：臺灣臺北地方檢察署107年度偵字第347
5、5706、8233、12390、15115、15279、19038號）及移送併辦
（同署107年度偵字第22853號），提起上訴，本院判決如下：
    主  文
上訴駁回。
    犯罪事實
一、民國107年1月19日松菸文創大樓槍擊案部分：
  ㈠丁○○於107年1月17日晚間某時許，在艾克斯汽車美容鍍膜店
    （臺南市○○區○○路000號，下稱汽車美容店），對乙○○表示
    願支付新臺幣(下同)100萬元報酬，委由乙○○尋找槍手前往
    臺北開槍恐嚇；乙○○應允後，即前往王永霖（經原審通緝中
    ）住處（臺南市○○區○○○街）告知其上情，王永霖旋表示願
    意前往開槍。乙○○復返回汽車美容店告知丁○○已找到槍手，
    丁○○即交付40萬元報酬頭款予乙○○，並提示其手機內照片（
    顯示：臺北市○○區○○路00號、富邦建設7樓）告知開槍地點
    ；其間因槍手於開槍後之逃逸問題，丁○○與乙○○商討後議定
    槍手至少應在該址（即松菸文創大樓）之1樓大廳開槍；嗣
    乙○○乃自該40萬元中取出30萬元予王永霖，併交付抄寫有開
    槍地點為臺北市○○區○○路00號7樓之紙條，及轉告至少應於
    該大樓1樓大廳開槍。
　㈡王永霖於取得該30萬元後，即於同年月18日晚間某時，在臺
    南市保安宮附近，將前往臺北開槍可賺取100萬元報酬之事
    告知甲○○，王永霖、甲○○商討後即就各可分得40萬元、60萬
    元，若甲○○遭查獲，委託開槍之人需負擔律師費及安家費等
    條件達成合意，由甲○○自行準備槍枝前往開槍恐嚇。
  ㈢丁○○、乙○○、王永霖及甲○○皆知悉出入、經過松菸文創大樓
    之人甚多，無論係在該大樓之7樓、1樓大廳或該大樓旁開槍
    ，此等加害生命、身體之事，皆當足以使出入或經過該大樓
    之多數不特定人心生恐懼，竟仍共同基於恐嚇公眾安全之犯
    意聯絡，推由甲○○前往開槍。
　㈣甲○○知悉具有殺傷力之改造槍枝、子彈，為槍砲彈藥刀械管
    制條例所定之管制物品，非經主管機關許可，不得無故持有
    ，竟另基於持有可發射子彈具有殺傷力之改造手槍、子彈之
    犯意，於107年1月間前之某不詳時間，以不詳方式取得如附
    表一所示之改造衝鋒槍1把及制式子彈21顆而非法持有。
　㈤107年1月18日晚間8時許，甲○○乃攜帶該改造衝鋒槍及子彈，
    與王永霖共同搭乘某身分不詳之男子所駕駛之自用小客車，
    自臺南市保安宮附近出發北上，投宿於桃園市蘆竹區某汽車
    旅館，其間王永霖即先交付8萬元酬金予甲○○。隔（19）日
    上午7時許，甲○○即攜帶該改造衝鋒槍及子彈，獨自搭乘計
    程車先往松菸文創大樓勘查環境，再於同日下午1時許，在
    松菸文創大樓旁之公眾通行往來之處，持該改造衝鋒槍朝天
    空擊發4顆子彈，以此加害生命、身體之事恐嚇公眾，使出
    入及經過松菸文創大樓之不特定多數人心生恐懼，致生危害
    於公眾之安全。
　㈥甲○○於開槍後即搭乘路旁排班計程車（駕駛人為徐杰賢）離
    開現場，再於高鐵桃園站搭乘高鐵至高鐵臺南站。警方獲報
    後循線追查，於同日下午4時15分許，在高鐵臺南站逮捕甲○○，當場扣得如附表一編號1至3所示之槍枝、子彈及彈殼，
    另於松菸文創大樓旁扣得如附表一編號4、5所示之彈殼及子
    彈。
　㈦嗣丁○○因對於槍手未能前往松菸文創大樓之7樓開槍略有不滿
    ，僅應允再交付30萬元，即於該日晚間簽發如附表二所示支
    票1張予乙○○，乙○○乃先將其仍保留之10萬元報酬交予王永
    霖，待於發票日屆至後，乙○○再提示支票兌領30萬元予王永
    霖，惟王永霖未再轉交予甲○○。甲○○於同年5月19日羈押期
    滿經釋放後，遂向王永霖追討尾款，經甲○○、王永霖與乙○○
    共同協商，認為王永霖應再交付甲○○27萬元，惟王永霖卻一
    再拖延，最後始由乙○○墊付5萬元，王永霖則出10萬元，湊
    齊15萬元後由乙○○交予甲○○，甲○○共取得23萬元報酬，王永
    霖則取得50萬元報酬。
二、107年2月27日松菸文創大樓槍擊案部分：
  ㈠丁○○另於107年1月16日晚間某時許，以通訊軟體Facetime聯
    絡丙○○，2人於隔(17）日晚間8時許，在汽車美容店附近碰
    面，議定以50萬元為報酬，由丙○○找人前往松菸文創大樓7
    樓富邦建設開槍恐嚇，但同日晚間丙○○返家後，丁○○又以Fa
    cetime聯絡丙○○表示開槍之事先取消。嗣於同年2月15日除
    夕前後，丁○○再度聯絡丙○○，詢問有無找到人前往上開地點
    開槍恐嚇，丙○○乃再次應允為其尋找槍手。
　㈡107年2月17日中午，丙○○在高雄市梓官區光明路上偶遇郭峻
    升（經原審判刑確定），除向郭峻升催討債務外，並詢問郭
    峻升是否有意願前往開槍恐嚇，槍彈需自備，如應允除無須
    清償積欠之債務外，另可獲得約20至30萬元之報酬。經郭峻
    升同意並議定後，丙○○於同月24日帶郭峻升前往購買西裝以
    備作案時換裝用，於隔（25）日並交付約6,000元予郭峻升
    ，供郭峻升先行搭乘高鐵前往臺北勘查場地，於同日晚間郭
    峻升返抵高雄，向丙○○回覆確認可以執行後，丙○○即以Face
    time與丁○○聯繫，相約在屏東縣東港鎮路邊某處碰面，丁○○
    並指示延後1日至同年月27日執行。
　㈢丁○○、丙○○及郭峻升皆知悉因出入或經過松菸文創大樓之人
    甚多，無論係在該大樓之7樓、1樓大廳或該大樓旁開槍，此
    等加害生命、身體之事，皆當足以使出入或經過該大樓之多
    數人心生恐懼，竟仍共同基於恐嚇公眾安全之犯意聯絡，推
    由郭峻升前往開槍。
　㈣郭峻升知悉具有殺傷力之改造槍枝及子彈，為槍砲彈藥刀械
    管制條例所定之管制物品，非經主管機關許可，不得無故寄
    藏，竟基於寄藏可發射子彈具有殺傷力之改造手槍及子彈之
    犯意，於106年11月間，在某不詳地點，受身分不詳自稱「
    黃啟峰」之成年男子委託，收受如附表三編號1所示之改造
    手槍及制式子彈15顆（僅11顆子彈具殺傷力），自斯時起即
    未經許可而寄藏之。
　㈤嗣於同年月27日凌晨2時許，丙○○偕同郭峻升前往高雄市六合
    夜市，購買手機2支及電話易付卡2張供2人聯絡使用，丙○○
    並交付1萬元予郭峻升作為北上之相關費用，於同日上午6時
    許，郭峻升以行動電話呼叫計程車後，攜帶其寄藏之上開具
    殺傷力改造手槍及子彈，搭乘由不知情司機張四海所駕駛車
    號000-00號計程車出發北上，而於同日上午約11時許抵達臺
    北車站，用餐後，於同日下午2時許，郭峻升續搭乘前揭計
    程車抵達松菸文創大樓附近，先令張四海駕駛前揭計程車於
    光復南路57巷口附近等候，郭峻升即步行前往松菸文創大樓
    ，並於同日下午2時52分許，在松菸文創大樓前之公眾通行
    往來處，持上開填裝好子彈之改造手槍朝天空擊發3顆子彈
    ，以此加害生命、身體之事恐嚇公眾，使出入及經過松菸文
    創大樓之不特定多數人心生恐懼，致生危害於公眾之安全。
　㈥郭峻升於開槍後，再搭乘前揭計程車離開返回高雄市。嗣於
    同日晚間8時57分許，於有偵查犯罪職權之警員尚未能特定
    開槍之人即為郭峻升而發覺其犯行前，自行至高雄市政府警
    察局楠梓分局自首其持有具殺傷力槍枝、子彈及開槍恐嚇等
    犯行。
　㈦郭峻升開槍後，丙○○則於同日晚間與丁○○在高雄港附近見面
    ，商討後續付款事宜，2人並於同年3月1日凌晨2時許在高雄
    市區再度見面，丁○○當場交付50萬元報酬予丙○○。
三、乙○○知悉具有殺傷力之改造槍枝，為槍砲彈藥刀械管制條例
    所定之管制物品，非經主管機關許可，不得無故持有，竟基
    於持有可發射子彈具有殺傷力之改造手槍之犯意，於106年
    底某日，在某不詳地點，向身分不詳綽號「耀文」之成年男
    子，購得如附表四所示可發射子彈具殺傷力之改造手槍而非
    法持有。嗣於107年6月22日凌晨3時30分許，因警方追查松
    菸文創大樓槍擊案，於臺南市○○區○○街000巷0號地下2樓拘
    提乙○○時，乙○○所駕駛車號0000-00號自用小客車與警車發
    生衝撞，乙○○乃於有偵查犯罪職權之警員知悉其持有上開槍
    枝前，主動告知其於該車後座放有附表四所示槍枝而自首犯
    行。
四、案經臺北市政府警察局刑事警察大隊及信義分局移送臺灣臺
    北地方檢察署檢察官偵查起訴。
    理  由
壹、證據能力之說明：
一、按被告之自白，非出於強暴、脅迫、利誘、詐欺、疲勞訊問
    、違法羈押或其他不正之方法，且與事實相符者，得為證據
    ，刑事訴訟法第156條第1項定有明文。查被告乙○○、甲○○、
    丙○○均未爭執其等歷次自白之證據能力（本院卷第317頁）
    ，本院亦查無明顯事證顯示上述被告之自白，係出於法所禁
    止之不正方法，並參酌相關證據，認被告乙○○、丙○○上開任
    意性之自白與事實相符者，有證據能力。被告丁○○之辯護人
    固爭執被告乙○○、丙○○於偵查中自白之證據能力，主張其等
    係為獲得交保始為不利被告丁○○之供述（本院卷第267頁）
    ；惟被告或共同被告非任意性之自白，係指實施刑事訴訟之
    公務員以強暴、脅迫、詐欺、利誘、疲勞訊問、違法羈押或
    其他不正方法取得之自白而言，而此等不正方法必須所實施
    之方法對於被告或共同被告足以產生自由意志之壓制而造成
    違反意願之效果者，始足當之。又被告為求交保而自發性地
    坦承犯行，屬被告自白犯罪之動機，倘非出於訊問者強暴、
    脅迫、利誘、詐欺、違法羈押或其他不正之方法而為，核與
    被告自白欠缺任意性無關。況被告乙○○、丙○○均未主張其等
    遭受不當取供或自白欠缺任意性，已如前述，則被告丁○○之
    辯護人上述主張，並非可採。
二、按被告以外之人於審判外之言詞或書面陳述，除法律有規定
    者外，不得作為證據；又被告以外之人於檢察事務官、司法
    警察官或司法警察調查中所為之陳述，與審判中不符時，其
    先前之陳述具有較可信之特別情況，且為證明犯罪事實存否
    所必要者，得為證據，刑事訴訟法第159條第1項、第159條
    之2分別定有明文。查被告丁○○之辯護人爭執證人即共同被
    告乙○○、丙○○於警詢中陳述之證據能力（本院卷第253頁）
    ，本院審酌上開警詢中之陳述屬被告以外之人於審判外之陳
    述，亦無該等陳述有其他較可信之特別情況，即無傳聞例外
    規定之適用，是認證人即共犯乙○○、丙○○於警詢之陳述，就
    認定被告丁○○之犯罪事實部分，無證據能力。
三、按被告以外之人於偵查中向檢察官所為之陳述，除顯有不可
    信之特別情況外，得為證據，刑事訴訟法第159條之1第2項
    定有明文。查被告丁○○之辯護人主張證人即共犯乙○○、丙○○
    於偵查中經具結之證述，未經對質詰問，無證據能力（本院
    卷第253、280-282頁）；惟按現行刑事訴訟法關於行通常審
    判程序之案件，為保障被告之反對詰問權，復對證人採交互
    詰問制度，其未經詰問者，僅屬未經合法調查之證據，並非
    無證據能力。此項詰問權之欠缺，非不得於審判中由被告行
    使以資補正，而完足為經合法調查之證據（最高法院98年度
    台上字第2971號判決意旨參照）。查原審審理中既已傳喚證
    人乙○○、丙○○到庭作證（訴卷四第416-432頁；訴卷七第419
    -434頁），使被告丁○○及其辯護人行使反對詰問權，是證人
    乙○○、丙○○於偵查中經具結之證述，業據合法調查，自得為
    證據。
四、被告丁○○之辯護人固爭執證人即共犯乙○○、丙○○於偵查中未
    經具結之證述，無證據能力（本院卷第253頁）；惟本判決
    並未援引作為認定被告丁○○犯罪事實之積極證據，爰不贅述
    此部分證述之證據能力。　　
五、除上述供述證據之說明外，本判決所引之其餘供述及非供述
    證據，檢察官、被告丁○○、乙○○、丙○○、甲○○及其辯護人均
    同意有證據能力（本院卷第250-259、306-317頁），且經本
    院於審理期日提示予當事人而為合法調查（本院卷第409-43
    5頁），本院審酌上開證據資料製作及取得之情況，並無違
    背法定程序或其他不得作為證據之情形，以之作為證據應屬
    適當，認均有證據能力。
貳、認定犯罪事實所憑之證據及理由：
一、犯罪事實欄一（107年1月19日槍擊案）部分：
  ㈠被告等之答辯及辯護意旨：
　⒈訊據被告丁○○固坦認有簽發如附表二所示之支票，但矢口否
    認有恐嚇公眾之犯行，並辯稱：我跟乙○○有碰面，但我沒有
    指使乙○○或甲○○去開槍，也沒有支付他報酬，我是因為賭博
    而簽發該張支票，我不知道乙○○如何拿到該張支票，我跟他
    並無直接債權債務關係等語（本院卷第249、262頁）；其辯
    護人則辯護略以：本件係因發生其他件松菸文創大樓及建築
    師事務所之槍擊案，檢警欲將本案與他案連結，而預設立場
    指涉丁○○涉及本案，且要丁○○咬出柯榮華，由此可以推論乙○○應係為求交保、獲得輕判，方配合偵辦人員指認丁○○，其
    指證即有瑕疵；丁○○並無恐嚇富邦建設之動機，而附表二所
    示支票，係因丁○○有從事網路博奕，可能因為賭輸而簽發予
    他人，不能逕認係指使乙○○找人開槍之報酬；雖然丁○○與乙○○之手機曾使用同一基地台，但同一基地台之涵蓋範圍相當
    廣，同一範圍可能數千、萬人使用，逕推論其2人共處一室
    ，有違反證據法則；本案存有諸多可合理懷疑之處，不能逕
    認係丁○○指使乙○○找人開槍等陳述（本院卷第103-117、442
    -445頁）。
　⒉訊據被告乙○○固供承有透過王永霖找甲○○前往松菸文創大樓
    開槍恐嚇，坦承共犯恐嚇危害安全之犯行；惟矢口否認有恐
    嚇公眾之犯行，並辯稱：我是跟王永霖說開槍地點是菸廠路
    松菸的「7樓」，是甲○○沒有上去7樓，直接在1樓開槍等語
    （本院卷第304頁）；其辯護人則辯護略以：乙○○自始坦承
    犯行，但其所為應只構成刑法第305條之恐嚇危害安全罪，
    原審論以刑法第151條之恐嚇公眾罪，並非正確等語（本院
    卷第96-97、304、445頁）。
　⒊訊據被告甲○○就此犯罪事實坦承不諱，僅辯稱：附表一所示
    槍彈，是王永霖於當天早上在汽車旅館拿給我的，一開始我
    沒有供出他，是因為他答應要給我安家費等語（本院卷第30
    5頁）；其辯護人則辯護略以：王永霖證稱其自乙○○處拿到
    至少20萬元，並將款項交付甲○○購買槍枝，因此附表一所示
    槍彈應係王永霖提供，並非甲○○原本即持有，甲○○已供出該
    槍彈來源為王永霖，應依槍砲彈藥刀械管制條例第18條第4
    項規定減免其刑等語（本院卷第131-137、305、447-448頁
    ）。
　㈡被告丁○○、乙○○、甲○○不爭執之客觀事實：
  ⒈被告乙○○107年1月17日晚間將前往臺北開槍可賺取報酬之事
    告知王永霖，經王永霖應允後，被告乙○○先交付30萬元予王
    永霖，王永霖遂於隔（18）日晚間某時，在臺南市保安宮附
    近，將前往臺北開槍可賺取100萬元報酬之事告知被告甲○○
    ，王永霖、被告甲○○商討後，就各可分得40萬元、60萬元，
    若被告甲○○遭查獲，委託開槍之人需負擔律師費及安家費等
    條件達成合意，由被告甲○○攜帶槍枝前往開槍恐嚇。被告甲○○乃攜帶附表一所示改造衝鋒槍及子彈，與王永霖共同搭乘
    某身分不詳之男子所駕駛之自用小客車，自臺南市保安宮附
    近出發北上，投宿於桃園市蘆竹區某汽車旅館，其間王永霖
    即先交付8萬元酬金予被告甲○○。隔（19）日上午7時許，被
    告甲○○乃攜帶該改造衝鋒槍及子彈，獨自搭乘計程車先往松
    菸文創大樓勘查環境，再於同日下午1時許，在松菸文創大
    樓旁之公眾通行往來之處，持該改造衝鋒槍朝天空擊發4顆
    子彈。被告甲○○於開槍後即搭乘路旁排班計程車（駕駛人為
    徐杰賢）離開現場，再自高鐵桃園站搭乘高鐵至高鐵臺南站
    。警方獲報後循線追查，於同日下午4時15分許，在高鐵臺
    南站逮捕被告甲○○，當場扣得如附表一編號1至3所示之槍枝
    、子彈及彈殼，另於松菸文創大樓旁扣得如附表一編號4、5
    所示之彈殼及子彈。嗣被告乙○○先後交付報酬10萬元、30萬
    元予王永霖，惟王永霖未再轉交予被告甲○○。被告甲○○於同
    年5月19日羈押期滿經釋放後，遂向王永霖追討尾款，經被
    告甲○○、乙○○與王永霖共同協商，認為王永霖應再交付被告
    甲○○27萬元，惟王永霖卻一再拖延，最後始由被告乙○○墊付
    5萬元，王永霖則出10萬元，湊齊15萬元後，由被告乙○○交
    予被告甲○○，被告甲○○共取得23萬元（8萬元＋15萬元）報酬
    ，王永霖則取得50萬元（30萬-10萬+10萬+30萬-10萬）等節
    ，業經被告乙○○及甲○○坦認不諱，核與證人即同案被告王永
    霖之證述情節大致相符（第15115號偵卷第53-59、64-72、1
    97-206頁；訴卷四第432-446頁），且有扣押物品清單、槍
    枝初步檢視報告表及照片、現場照片、現場勘查報告、臺北
    市政府警察局實驗室編號0000000000C39號鑑定書、甲○○之
    手機畫面截圖等證據資料可佐（第3475號偵卷第65-73、95-
    107、279-326、329-332、526頁；訴卷一第163、167頁），
    是被告甲○○前往開槍恐嚇，係經由王永霖、被告乙○○之指派
    而為，可以認定。
　⒉扣案如附表一編號1所示槍枝、編號2、5所示子彈及編號3、4
    所示彈殼，經送內政部警政署（下略）刑事警察局鑑定，結
    果認均有殺傷力（詳如附表一「鑑定結果」欄所示），有刑
    事警察局107年3月14日刑鑑字第1070009938號鑑定書、107
    年3月16日0000000000號鑑定書、108年1月24日刑鑑字第107
    8013125號函附卷可憑（第3475號偵卷第335-338、353-356
    頁；訴卷三第93頁），堪認被告甲○○持以開槍之槍枝及子彈
    ，均具殺傷力。　
  ㈢被告丁○○辯以前詞，則此部分所應釐清之重點即為：指使被
    告乙○○找槍手開槍恐嚇之人，是否為被告丁○○，即被告丁○○
    是否與乙○○、王永霖、甲○○共犯恐嚇公眾犯行。經查：
  ⒈被告乙○○先於107年7月3日偵訊時結證稱：我於今日向警方陳
    述107年1月19日松菸開槍事件是丁○○叫我找人去開槍，是正
    確的。先前向檢察官及警察陳述是「耀文」找我找人開槍，
    是因為我被查扣之槍枝是「耀文」在去年底賣給我的，所以
    我就順著講說是「耀文」要我找人開槍，但實際上不是「耀
    文」找我找人去開槍，是丁○○。我跟丁○○認識十幾年，我是
    在1月17日晚上去臺南市中西區西和路那裡找丁○○泡茶，他
    告訴我臺北有工作，說到臺北去開槍就可以賺100萬元，誰
    要去就要負責槍，看有沒有人要做，當時他還沒有說是松菸
    文創大樓，只有他跟我2人在談，我跟他說找看看，我就離
    開了。當晚我就去王永霖家找他，跟王永霖講這件事，王永
    霖說他願意去，我跟他說可以賺100萬，但沒有講到怎麼分
    ，我就先離開了。當晚我又回臺南市區丁○○的公司找他，就
    跟丁○○說人找到了，但沒有跟他說是王永霖，說要有第一筆
    錢，看先拿多少，讓我拿去給對方看，證明是真的，丁○○說
    好，就出去外面領錢，我在那裡等40分鐘左右，丁○○就回來
    並拿給我現金40萬元，然後丁○○就拿給我看他的手機畫面，
    畫面裡他的手機拍了另一個人的手機畫面，那個手機畫面是
    寫了臺北松菸文創大樓的地址及富邦建設7樓，我用手抄寫
    下來，就帶著40萬元和所抄寫的紙條又去找王永霖，跟王永
    霖說執行的時間就是這星期，時間很趕，便將40萬元都交給
    王永霖，也跟王永霖說槍要自己負責，我就離開回家睡覺。
    後來看到新聞報導松菸文創大樓遭人開槍，我原本不知道是
    甲○○，還以為是王永霖，新聞有報導林姓，才知道不是王永
    霖。我想說畢竟人家有做事，我就去同1個地方找丁○○要拿
    尾款60萬元，丁○○就說怎麼跟當初交待的不一樣，當初有說
    要上7樓，我說那是執行的人的做法，因為先前我跟王永霖
    討論時就考慮到搭電梯到樓上對執行人的逃逸路線有困難，
    丁○○就說如果是這樣，他沒有辦法向別人交待，我還是請他
    給我尾款，他說這樣子沒有辦法給我尾款，我跟他有點小口
    角，我就說人是我找到，要不然尾款我去想辦法，丁○○聽了
    就比較緩和，說不想因為這件事跟我打壞關係，所以丁○○說
    要開1張30萬元支票給我，我還沒有拿，我就先去找王永霖
    ，說要給他1張支票，王永霖說如果我覺得支票沒問題就好
    ，我就又回去找丁○○拿支票。我在現場看丁○○開支票，丁○○
    問我時間要開多久，我就說當然越早越好，丁○○是用寫的，
    就寫20幾天，那張支票的大小章都已經蓋好了，丁○○只是填
    寫金額和日期而已，然後就把支票交給我，我再將支票帶去
    給王永霖，王永霖便說要找人換錢。過2、3個星期後，王永
    霖說找不到人，要我拿去換，我看票期剩十幾天，就跟王永
    霖討論，不然就由我先去存，等票期到了，我再把錢提出來
    給王永霖，後來票期到了有兌現，我就把30萬元提出來給王
    永霖。那張支票就是附表二所示支票，後面是我簽名背書提
    領的。丁○○在開附表二所示支票時，我只有看到他拿著這1
    張空白支票在開，沒有看到支票本，這張支票上面的「107
    年2月26日」及「參拾萬元正」是丁○○在我面前寫下的，我
    拿這張支票到中國信託仁德分行提示，我只是隨便找1家，
    因為我有中國信託的存摺等語（第15279號偵卷第267-271頁
    ）。復於109年2月17日在原審以證人身分證稱：於107年1月
    間，我有叫別人去松菸文創大樓前開槍，因為丁○○要給我10
    0萬元的報酬。我一開始都說是「耀文」指使我去開槍，被
    羈押後，因為警察借提出來，叫我就雙向通聯及支票做解釋
    ，證據顯現的是丁○○，我才講出是丁○○。我有因為槍擊案的
    事情拿錢給王永霖，總共70萬元，分3次給王永霖，第1次給
    30萬元，是開槍前在王永霖家給的，第2次給10萬元，是在
    開槍後於臺南市永大路金湯匙那邊給的，第3次就是支票兌
    現後拿給王永霖30萬元。丁○○叫我找人去開槍，有給我70萬
    元，是分兩次給，第1次是開槍前給40萬元，地點在臺南市
    西河路，第2次是開槍後給支票，地點也是在臺南市西河路
    。丁○○是說去臺北開槍，找一些人，就只有講這樣，當時沒
    有其他人在場。在開槍前丁○○不知道王永霖叫甲○○去開槍，
    丁○○應該也不認識他們2人。王永霖於警詢中所稱「麥生」
    應該是我，但名字都是他自己取的，我於案發這段期間有丁○○的聯絡方式，我們是用Facetime連絡。除了我剛剛講的現
    金40萬元及支票30萬元外，我沒有和丁○○有其他金錢往來。
    丁○○交付現金及支票給我各1次，這2次也沒有其他人在場。
    偵查時警方就拿證據給我看，說證據上顯示整個開槍過程及
    金流，便問我要不要認一認，沒有跟我說交保及減刑的事情
    ，是說交保他不能保證，也沒有提到減刑或證人保護法的事
    情。107年度偵字第15279號卷第259至263頁的雙向通聯紀錄
    ，就是我所稱警方於該次詢問時提示給我看的通聯紀錄。10
    7年度偵字第12390號卷二第177頁就是附表二所示支票，就
    是警方詢問時給我看的金流支票，是我去提示兌現的。107
    年7月3日檢察官訊問我時，有再次提示該支票及通聯紀錄給
    我確認，我當時向警察及檢察官回答有關通聯紀錄及支票事
    項，回答的都是事實，沒有說謊，沒人教導我或強迫我如何
    回答。丁○○在107年1月17日於臺南市西和路，告知我臺北有
    工作，到那邊開槍可以賺100萬元一事，我當天就去王永霖
    家找他說這件事，王永霖就說他可以，我有跟丁○○說人找到
    了，但沒有跟他說是王永霖，只有說要有第1筆錢讓我先拿
    過去給對方，後來丁○○回來拿了40萬現金給我，並用他的手
    機拍了另1個人手機畫面，畫面顯示臺北市松菸文創大樓地
    址，還有富邦建設7樓，我就抄寫下來並帶著40萬元及紙條
    去找王永霖。當初丁○○找我去開槍沒有指明富邦，只有寫地
    址的7樓，我問假如沒有辦法上去呢，丁○○說那就在1樓開槍
    ，這些在開槍前就先說了，我和丁○○於案發前討論的結果，
    是有說假如沒有辦法上去的話，就在1樓開槍，我只有跟王
    永霖說要去開槍，槍要自己準備，我沒有提供槍枝。我是分
    2次交40萬元給王永霖，因為當時作筆錄時要趕著搭車回監
    所，所以沒有講那麼細，是分2次給，我先給30萬元，開槍
    之後再給王永霖10萬元。當初我跟王永霖說要去開槍的事情
    ，跟他約定開槍金額是100萬元，丁○○跟我約定的金額也是1
    00萬元，我中間沒有拿仲介費用。丁○○給我那張支票，我兌
    現完隔天再過12點後才能再領剩下的錢，因為卡有提領上限
    ，所以印象中是全部領完才給王永霖。在與王永霖聯繫中，
    王永霖不曾告訴我說因為要買槍，所以請我提供20萬元。我
    找王永霖去臺北開槍，是因為王永霖有跟我說過他缺錢，而
    且我覺得王永霖要拿到槍不是很困難，所以就去找他。警方
    沒有說我一定要咬出丁○○才有機會交保，是請我把知道的講
    出來。除了附表二所示30萬元支票外，我沒有收過其他丁○○
    的支票。警方前往拘提時有扣到一把槍，是「耀文」給我的
    ，我一開始被查獲時說是「耀文」叫我去開槍，只是順著講
    ，就是說我的槍既然是「耀文」給我的，那叫我找人去開槍
    部分我也講說是「耀文」叫我找人去做的等語（訴卷四第41
    6-432頁），觀其前後相隔1年半之證述內容，關於時間、地
    點及接洽之細節，均相符一致，且其就何以最初被查獲時，
    未供出被告丁○○，及詳細說明其取得被告丁○○交付之40萬元
    後，係分2次各交付30萬元、10萬元予王永霖之原因提出說
    明，所述應非虛情。
  ⒉佐以被告乙○○所持用門號0000000000號行動電話通聯紀錄所
    示，其於107年1月17日晚間7時7分許、晚間7時14分許通聯
    時所使用之基地台，係位於臺南市○○區○○里○○路0段000號屋
    頂（第12390號偵卷二第328、329頁），而被告丁○○持用之
    門號0000000000號行動電話於同日晚間6時48分許起至晚間7
    時18分許所使用之基地台位址亦同（第12390號偵卷二第350
    頁）；後被告乙○○所使用之基地台位址移轉至臺南市○○區○○○○00000號偵卷二第330、331頁），王永霖之住處亦位於永
    康區；於同日晚間11時11分許至17分許、11時18分許至20分
    許、11時22分許至24分許，被告乙○○所使用者又為臺南市○○
    區○○里○○路0段000號屋頂之基地台（第12390號偵卷二第331
    -332頁），顯然又回到該基地台附近，而被告丁○○於同日晚
    間11時8分許至11時25分許，亦係使用同一基地台（第12390
    號偵卷二第356-357頁），而該基地台距離被告丁○○所經營
    之汽車美容店（臺南市○區○○路000號）甚為接近，足見被告
    乙○○與丁○○於上開時段應同在一處，則被告乙○○證稱於該日
    晚間7時許前往西和路之汽車美容店與被告丁○○會面，經被
    告丁○○告知前往臺北開槍可賺取報酬之事後，即前往永康區
    詢問王永霖意願，再於同日晚間11時許返抵汽車美容店回覆
    被告丁○○等情，應屬實情。
　⒊附表二所示支票背面有乙○○之簽名背書（第12390號偵卷二第
    177頁），足認被告乙○○證稱係由其提示兌現乙情無訛。另
    依證人即瀧賀工程股份有限公司（下稱瀧賀公司）負責人陳
    志孝於警詢時證稱：瀧賀公司大小章由我保管，丁○○是瀧賀
    公司股東，我有將公司空白支票蓋上公司大小章後交給丁○○
    ，供其個人周轉使用，我未曾將空白支票交給其他人，丁○○
    有交付其30萬元給我，叫我轉帳至瀧賀公司之京城銀行新市
    分行帳戶等語（第12390號偵卷二第168-169頁），被告丁○○
    亦不否認如附表二所示支票係由其所簽發，而與證人陳志孝
    所述相合。至被告丁○○雖辯稱有經營網路賭博，係因賭債始
    簽發該支票、並未直接交付予被告乙○○云云；然其於警詢時
    一度稱不記得開票原因，亦不記得如何取得該筆款項（第12
    390號偵卷二第190、280頁），所述已有出入，且未見其提
    出任何證據可佐證確有因賭債而交付支票，或指出證明之方
    法以供本院查證其抗辯是否屬實，則其所辯，已難採信。
  ⒋依據被告乙○○上開前後無重大出入之證述，佐以上述基地台
    位置、附表二所示支票、銀行帳戶明細、證人陳志孝之證述
    等證據資料綜合判斷，堪認107年1月19日之槍擊案，係被告
    丁○○指示被告乙○○尋找槍手前往開槍恐嚇，被告乙○○再找王
    永霖，王永霖另找被告甲○○前往開槍無誤。被告丁○○欲前往
    松菸文創大樓開槍恐嚇，而邀約被告乙○○參與，被告乙○○又
    邀約王永霖參與實施，王永霖再邀約被告甲○○實行，雖其等
    未全部直接參與討論、實行，但既有彼此利用達成恐嚇公眾
    之目的，顯有共同犯恐嚇公眾之犯意聯絡及行為分擔。
　⒌因被告丁○○始終否認犯行，本院無從知悉其為本件犯行之「
    動機」，惟依被告乙○○上開偵訊時證述略以：開槍後我找丁○○要拿尾款60萬元時，丁○○說沒有上7樓開槍，這樣「他沒
    有辦法向別人交待」等語，可知被告丁○○亦可能係受「別人
    」委託而為開槍恐嚇犯行；況動機僅屬刑法第57條所列科刑
    時應審酌之事項，並非犯罪之構成要件，本件檢警雖未查明
    被告丁○○之犯罪動機，並不影響本院就被告丁○○犯行之認定
    。至於，在松菸文創大樓7樓之富邦建設，於本案發生前之1
    06年10月18日，發生柯榮華恐嚇取財未遂案件（臺灣臺北地
    方法院108年度易字第1044號案件，卷四第371-378頁），10
    6年11月1日，發生翁啟源開槍恐嚇案件（臺灣臺北地方法院
    107年度訴字第265號案件，卷四第379-388頁）；但並無證
    據證明上開案件與本案之槍手為同一人或係同一批人所共犯
    ，自無從據此推論本案即與被告丁○○無關。
　㈣關於被告乙○○辯稱其指示王永霖找槍手開槍之地點，並非松
    菸文創大樓之1樓而係7樓部分：
　⒈依被告乙○○上開證述，可知被告丁○○雖係告知開槍恐嚇地點
    為松菸文創大樓「7樓」富邦建設；但其於偵訊時亦證稱：
    開槍後我去找丁○○要拿尾款60萬元，丁○○就說怎麼跟當初交
    待的不一樣，當初有說要上7樓，我說那是執行的人的做法
    ，因為先前我跟王永霖討論時就考慮到樓上對執行人的逃逸
    路線有困難等語（第15279號偵卷第269頁）；復於原審審理
    時證稱：當初丁○○是說上7樓開槍沒有錯，在開槍前我就有
    跟丁○○討論，如果沒有辦法上去7樓開槍，就在1樓開槍，這
    是我和丁○○討論的結果等語（訴卷四第426頁）。而被告甲○○於原審準備程序時亦供稱：我是在松菸文創大樓旁對空鳴
    搶，王永霖當時並沒有跟我說一定要在哪裡開槍才可以拿到
    錢等語（訴卷二第34頁），綜合上情，足認被告丁○○及乙○○
    在被告甲○○開槍前，本即知悉開槍地點未必係在松菸文創大
    樓「7樓」，則被告甲○○於松菸文創大樓旁對空鳴槍，造成
    出入或經過該大樓之多數人心生恐懼，並未超出與被告丁○○
    及乙○○之犯意聯絡範圍外。
　⒉松菸文創大樓7樓設有富邦建設及電商平台等多家公司，常駐
    辦公人數達百餘人，而松菸文創園區內除辦公廳舍外，尚設
    多家公司行號、商場、旅館等，出入人員眾多，有松菸文創
    園區全區平面圖、地理位置圖、富邦建設登記資料、松菸文
    創大樓7樓平面圖、富邦建設109年12月10日函文（經常留駐
    辦公人員約136人）等證據資料在卷可查（本院卷第381-387
    、391-395頁），因此，縱認被告丁○○及乙○○主觀上認為開
    槍地點應為松菸文創大樓之「7樓」，依前所述，該處7樓亦
    有百餘名工作人員出入該處。被告甲○○不論在松菸文創大樓
    7樓，或是松菸文創大樓旁開槍恐嚇，此等加害生命、身體
    之事，均足以使出入或經過各該處所之多數民眾，因而心生
    恐懼，是被告丁○○及乙○○主觀上均有恐嚇公眾之犯意甚明。
    被告乙○○辯稱其指示王永霖開槍之地點係松菸文創大樓「7
    樓」，故僅構成刑法第305條之恐嚇危害安全罪，顯有誤會
    。
　㈤綜上，被告丁○○、乙○○及甲○○此部分犯行之事證均明確，其
    等犯行皆可認定，俱應依法論科。　　　
二、犯罪事實欄二（107年2月27日槍擊案）部分：
  ㈠被告等之答辯及辯護意旨：
　⒈訊據被告丁○○固就於107年1月17日晚間在汽車美容店，於同
    年2月25日晚間至同年月26日凌晨，在屏東縣東港鎮某處，
    於同年2月27日晚間在高雄港附近某處，同年3月1日凌晨在
    高雄市梓官區某處，與被告丙○○見面等情均不爭執；然矢口
    否認有恐嚇公眾之犯行，並辯稱：我跟丙○○有用Facetime聯
    繫，也有碰面，但不是討論本案的事情，是因為我在過年期
    間有經營烏魚子生意，他來臺南找我，我請他順便載運印刷
    包裝及器具，我沒有指使丙○○或郭峻升去開槍等語（本院卷
    第264頁）；其辯護人則辯護略以：本件係因發生其他件松
    菸文創大樓及建築師事務所之槍擊案，檢警欲將本案與他案
    連結，而預設立場指涉被告丁○○涉及本案，且要丁○○咬出柯
    榮華，由此可推論被告丙○○應係為求交保、獲得輕判，方配
    合偵辦人員指認丁○○，其指證即有瑕疵；丁○○並無恐嚇富邦
    建設之動機，雖然丁○○與丙○○之手機曾使用同一基地台，但
    基地台涵蓋範圍相當廣，同一範圍內可能數千、萬人使用，
    逕推論其2人共處一室，有違反證據法則，本案存有諸多可
    合理懷疑之處，不能逕認係丁○○指使丙○○找人開槍等陳述（
    本院卷第102-117、442-445頁）。
  ⒉訊據被告丙○○除關於被告丁○○之部分外，其餘均坦認不諱，
    但辯稱：我沒有叫郭峻升拿真槍去開槍，我只是叫他拿道具
    槍等語（本院卷第305頁）；其辯護人則辯護略以：被告丙○○並未要求郭峻升使用真槍，不能以持用真槍為恐嚇公眾犯
    行作為量刑之依據等語（本院卷第305、445-446頁）。
　㈡被告丁○○、丙○○不爭執之客觀事實：
　⒈被告丙○○於107年2月17日中午，在高雄市梓官區光明路上向
    郭峻升表示前往臺北開槍恐嚇，槍彈需自備，可無須清償積
    欠之債務，並可獲得約20至30萬元之報酬，經郭峻升同意後
    ，被告丙○○於同年月24日陪同郭峻升前往購買作案時換裝所
    用西裝，於同年月25日並交付約6,000元供郭峻升搭乘高鐵
    前往臺北勘查場地，於同年月27日凌晨2時許，被告丙○○搭
    載郭峻升至高雄市六合夜市購買手機2支及電話易付卡2張供
    聯絡使用，且交付1萬元之北上費用，於同日上午6時許，郭
    峻升便攜帶於106年11月間，在某不詳地點自「黃啟峰」處
    收受而寄藏如附表三編號1所示可發射子彈具有殺傷力槍枝
    及子彈15顆，搭乘由不知情之張四海所駕駛車號000-00號計
    程車出發前往臺北，於同日下午2時52分許，郭峻升在松菸
    文創大樓前之公眾通行往來之處，以上開槍枝朝天空擊發3
    顆子彈，再搭乘前揭計程車前往臺中市，復輾轉回到高雄市
    ，嗣於同日晚間8時57分許，郭峻升至高雄市政府警察局楠
    梓分局自首，並扣得如附表三所示槍枝、子彈各節，業據被
    告丙○○及郭峻升所坦認，其等所為供述大致相符，被告丁○○
    、丙○○就上開各情均不爭執，且有槍枝初步檢視報告、扣案
    物品照片、現場照片、扣押物品清單等在卷可稽（第5706號
    偵卷第71-75、83-111頁；訴卷一第171、175、209頁），是
    郭峻升前往開槍恐嚇，係經由被告丙○○之指派而為，可以認
    定。
　⒉扣案如附表三編號1所示槍枝、編號2所示子彈及編號3所示彈
    殼，經送刑事警察局鑑定，結果略以：「一、㈠送鑑手槍1枝
    （槍枝管制編號0000000000），認係改造手槍，由仿半自動
    手槍製造之槍枝，換裝土造金屬槍管而成，擊發功能正常，
    可供擊發口徑0.380吋制式子彈，認具殺傷力。㈡送鑑子彈12
    顆，鑑定情形如下：①9顆，認均係口徑9mm制式子彈，採樣3
    顆試射，均可擊發，認具殺傷力。②3顆，認均係口徑9mm制
    式子彈，彈底均發現有撞擊痕跡，採樣1顆試射，無法擊發
    ，認不具殺傷力。二、試射彈殼比對部分：送鑑手槍試射彈
    殼，經與臺北市政府警察局信義分局107年2月27日北市警信
    分刑柏字第5861號刑事案件證物採驗紀錄表送鑑『107.02.27
    -松山文創廣場槍擊案』內證物彈殼3顆（現場編號1至3）比
    對結果，其彈底特徵紋痕均相吻合，認均係由該槍所擊發。
    」、「送鑑子彈（含彈殼）中未試射子彈，鑑定情形如下：
    ㈢6顆，均經試射：5顆，均可擊發，認具殺傷力；1顆，無法
    擊發，認不具殺傷力。㈣2顆，均經試射，均無法擊發，認不
    具殺傷力」，有刑事警察局107年2月28日刑鑑字第10700186
    74號鑑定書、108年1月24日刑鑑字第1078013125號函附卷可
    稽（第5706號偵卷第163-166頁；訴卷三第93頁），堪認郭
    峻升持以開槍使用如附表三編號1所示槍枝，及編號2所示子
    彈12顆中8顆，均具有殺傷力，且如附表一編號3所示彈殼，
    係由附表三編號1所示槍枝所擊發，原亦具殺傷力。
  ㈢被告丁○○辯以前詞，則此部分所應釐清之重點即為：指使被
    告丙○○找槍手開槍恐嚇之人，是否為被告丁○○，即被告丁○○
    是否與丙○○、郭峻升共犯恐嚇公眾犯行，經查：
　⒈被告丙○○於107年5月25日偵訊時結證稱：我於107年5月9日向
    警察表示本件是丁○○請我找人去臺北開槍的。先前所述是黃
    堂賢請人找我去臺北開槍，那是錯的，我當時不敢講，之後
    跟警方討論過後，就願意配合調查。我於107年5月9日警詢
    所述丁○○要我找人去臺北開槍的供述均正確。我在107年1月
    16日晚間有與丁○○聯繫，並在同年月17日凌晨與丁○○碰面，
    當天是用Facetime與丁○○通話，他約我晚上碰面，我就從高
    雄開車到臺南，深夜時就到臺南市區丁○○的地方跟他碰面，
    他問我可否找個通緝的或是有缺錢的去臺北開槍，並講了臺
    北市○○路00號7樓的地址給我，我有將該地址記在我手機內
    的備忘錄，丁○○表示報酬是50萬元，我表示要思考一下沒有
    馬上答應，要找看看有沒有人，接著就離開了。但我當天回
    到高雄後，丁○○又用Facetime打給我表示前開事件先取消。
    大概是在過年前，丁○○又用Facetime與我聯絡，再次詢問我
    上次的事有無找到人，我就問不是取消了嗎並表示還沒有找
    到，接著我表示如果有找到人我會跟他聯絡。我在大年初二
    中午在高雄市梓官區遇到郭峻升，我先向郭峻升討債，又向
    其表示要不要去臺北開槍，可以賺20、30萬元，郭峻升說好
    ，當時我們2人就是在路邊講話，約講了10分鐘左右，沒有
    很久。找到郭峻升後，我好像是1、2天後就用Facetime與丁○○聯絡表示有找到人，接著就跟丁○○約碰面，我表示有找到
    人，丁○○也說好，並表示由我們決定開槍時間，要開槍前1
    天我們通知他，他會拿錢給我，接著我就離開。開槍前的禮
    拜六（應指107年2月24日）我帶郭峻升去岡山買1套西裝，
    隔天又拿錢給郭峻升上臺北勘查，郭峻升於當天晚上回到高
    雄，我詢問他勘查狀況，郭峻升表示可以做。離開後，我就
    以Facetime聯絡丁○○，當時丁○○人在屏東，便約在屏東東港
    鎮碰面，丁○○報給我地址，我導航就到該處路邊碰面，我告
    訴丁○○隔天要去開槍，他表示晚1天即禮拜二（即107年2月2
    7日）再去就好，我便與郭峻升聯絡改到禮拜二，接著我就
    回高雄。要開槍的當天（107年2月27日）凌晨，我有約郭峻
    升碰面，約凌晨2時許，開車載郭峻升到六合夜市買了2組電
    話卡及2支手機，專門做為聯絡用，接著我再載郭峻升回到
    赤崁南路廟那邊，拿1萬元給郭峻升，之後分別離開。開槍
    當天晚上9時許我用Facetime跟丁○○聯絡，約在高雄七賢路
    、高雄港附近碰面，只有我們2人在場，丁○○問我為什麼沒
    有上去公司開槍，我表示現場有警察，接著我問錢何時給，
    丁○○他說好會再聯絡我。後來丁○○過幾天後有打給我，之後
    有天晚上我們約在高雄市梓官區東隆宮前廣場碰面，當時也
    只有我們2人，丁○○拿了50萬元給我，都是千元鈔票，有用
    一般手提紙袋裝給我，10萬元一疊共5疊，用銀行的白紙綁
    著，看起來像新鈔，接著丁○○就離開了。後來與丁○○還有聯
    絡，但沒有為了這件事再聯絡。我講出的地點，警方都有用
    手機裡面的地位跟我確認，都是正確的等語（第8233號偵卷
    第219-223頁）。
　⒉被告丙○○上開證述，有下列證據可資補強：
　⑴於107年1月17日晚間8時12分許（資料所顯示之下午12時12分
    許為UTC+0即格林威治時間，臺灣時間則應為UTC+8即快8小
    時），被告丙○○所持手機之經緯度定位為23.001505、120.1
    90774，係在被告丁○○所經營之汽車美容店（臺南市○○區○○
    路000號）附近（第12390號偵卷二第335頁），而被告丁○○
    持用之門號0000000000號行動電話於同日晚間8時4分許起至
    晚間8時21分許、晚間8時28分許至晚間8時36分許所使用之
    基地台，係位在臺南市○○區○○里○○路0段000號屋頂（第1239
    0號偵卷二第351頁），該基地台距離被告丁○○經營之汽車美
    容店甚為接近，被告丁○○亦不否認於該時間曾與被告丙○○見
    面，足見被告丙○○此部分證述，確有所憑。
　⑵被告丙○○上開證稱其於107年2月17日詢問郭峻升前往臺北開
    槍之意願，並經同意後1、2天，告知被告丁○○已找到人去開
    槍之部分，被告丙○○之手機亦係於同年月19日晚間11時8分
    、9分許（資料顯示下午3時8分、9分許為UTC+0即格林威治
    時間），於記事本建立信義區菸廠路88號即松菸文創大樓地
    址之資料（第12390號偵卷二第337頁），該時被告丁○○之門
    號0000000000號行動電話使用位於臺南市○○區○○里○○路0段0
    00號屋頂之基地台（第12390號偵卷二第356頁），在其所經
    營之汽車美容店附近。
　⑶於107年2月27日凌晨2時4分許、6分許許，被告丙○○所駕駛前
    揭車輛係南下前往高雄，並於同日凌晨2時53分許，再行北
    上（第12390號偵卷二第345頁），核與其證稱係於上開時間
    帶同郭峻升前往高雄六合夜市購買手機及SIM卡以供聯絡乙
    節相合。
　⑷於107年2月27日晚間9時13分許（資料所顯示之下午1時13分
    許UTC+0為格林威治時間），被告丙○○之手機內建立名稱為
    「波」、帳戶為apple0000000000oud.com之資料（第12390
    號偵卷二第341頁），與被告丙○○前揭證稱於郭峻升開槍後
    ，接獲被告丁○○以新的Facetime帳號聯繫等情相合，且被告
    丁○○除坦認上開帳號為其所使用外，於該日晚間11時38分許
    、43分許，其持用門號0000000000號行動電話所使用之基地
    台，皆係位於高雄市（第12390號偵卷二第363頁），復核與
    被告丙○○證稱於加入被告丁○○之帳號後，在該日晚間11時許
    與被告丁○○在高雄港附近見面各節相符。而被告丁○○既係於
    107年2月27日起方以新的Facetime帳號與被告丙○○聯絡，顯
    然先前被告丁○○之帳號業遭被告丙○○建立新聯絡人資訊而置
    換取代，此亦得合理解釋為何警方未於被告丙○○之手機內發
    現聯繫紀錄。
　⑸於107年3月1日凌晨2時21分許、24分許，被告丁○○之門號000
    0000000號行動電話通話所使用基地台，均位於高雄市○○區○○00000號偵卷二第365頁），顯示被告丁○○所在位置，確實
    於被告丙○○住處附近，足見被告丙○○證稱於上開時、地向被
    告丁○○拿取50萬元報酬乙節，亦非虛捏。
　⑹依被告丙○○之上揭證述，可知被告丁○○原係於107年1月17日
    要其找槍手前往松菸文創大樓開槍，之後表示要先取消，而
    隨後即發生107年1月19日之被告甲○○至松菸文創大樓開槍恐
    嚇即犯罪事實欄一之犯行，益徵被告丁○○當時應係同時尋求
    被告乙○○及丙○○之協助，找人前往臺北開槍恐嚇，因被告乙○○先行確定尋得槍手，被告丁○○始向被告丙○○表示取消此事
    ，此亦佐證被告丙○○上開證述，並非虛情，可以採信。
　⒊被告丙○○雖於109年4月27日在原審審理時翻供改證稱：這次
    去松菸文創大樓開槍是黃堂賢指使的，因為警方查到黃堂賢
    已經死了，說這樣死無對證，又拿丁○○的照片給我看，問我
    是不是他，我說不是，但因為賭博的事，我跟丁○○關係不太
    好，當時想要趕快交保，所以才說是丁○○指使的云云（訴卷
    七第421頁）。然查：
　⑴被告丙○○雖於109年4月27日在原審審理時證稱：郭峻升開槍
    後該日晚間8時許，我有前往黃堂賢之汽車保養廠旁籃球場
    等候，我有與黃堂賢約定若電視有報導，就在該處見面，但
    未約定時間，我覺得黃堂賢一定會出現云云（訴卷七第433
    、434頁）。但被告丙○○既無法知悉電視新聞會報導該次松
    菸文創大樓槍擊案之時間，也無從確認黃堂賢有看到相關報
    導，其又何以能夠決定要於該日晚間8時許前往與黃堂賢碰
    面，所述已不合邏輯；且被告丙○○上開所稱與黃堂賢見面之
    時間，與其於手機內建立被告丁○○之聯絡人資料時間甚近（
    該日晚間9時13分許），經詢問後，其竟稱當時係一邊與黃
    堂賢見面，一邊建立手機內資料云云（訴卷七第434頁），
    所述明顯不實。
　⑵黃堂賢係於107年3月6日死於「肝癌」，有死亡證明書可參（
    第8233號偵卷第53頁），107年2月27日距黃堂賢死亡僅相距
    1週，其當時之狀況已屬癌末，衡情病況應甚為嚴重，殊難
    想像仍得自由行動而於該日晚間前往與被告丙○○碰面，且依
    常情，癌末病人之病容應明顯可察覺異狀，然被告丙○○竟稱
    當時沒有注意到黃堂賢外型及樣貌的不同云云（訴卷七第43
    2頁），更徵其所為上開證述並非實情。
　⑶被告丙○○於原審審理時證稱其虛偽指述被告丁○○之原因，係
    因其與被告丁○○約定開發博奕，被告丁○○未明確表示是否要
    參與，僅問開發博奕後賺的錢如何分，其口氣也不好，便發
    生一些糾紛，但其與被告丁○○間沒有金錢往來云云（訴卷七
    第424、425頁）；然其於原審準備程序時，係供稱：我跟丁○○有誤會在，剛開始丁○○有跟我借錢，我有借給他，後來我
    要跟丁○○借錢，他沒有借給我，還在外面說我有的沒有的，
    所以我才想嫁禍給丁○○云云（訴卷二第308頁），除沒有提
    到開發博奕外，亦表示其因與被告丁○○間之金錢糾紛，才會
    虛偽指述被告丁○○，所述已有矛盾，不值採信。
　⑷況被告丙○○指稱係黃堂賢要其找槍手前往開槍部分，除其空
    言指述外，別無其他證據可資佐證，而其所為與被告丁○○碰
    面之供述，則均有基地台位址、手機鑑識還原資料等可為補
    強，是其於原審審理時翻供所為上開證述，難認屬實，不足
    採信。
　⒋證人即被告丁○○之友人曾昭樹於108年11月25日原審審理時雖
    證稱：我與丁○○、丙○○、郭峻升均認識，107年2、3月間經
    常同時與丁○○及丙○○碰面，碰面時都在喝酒，沒有談什麼事
    情，沒有看過拿50萬元給丙○○，沒有聽過丁○○及丙○○談到松
    菸槍擊案等語（訴卷四第88-95頁）；然證人曾昭樹亦坦認
    其無法確認107年3月1日有無與被告丁○○及丙○○見面，亦不
    瞭解該2人私下往來情形，且其甚且連被告丁○○所經營之汽
    車美容店也不清楚（訴卷四第91、95頁），是其證述難執以
    彈劾被告丙○○所為上開不利於被告丁○○證述之憑信性。
　⒌被告丙○○於107年5月9日、同年月22日警詢時指述被告丁○○本
    次犯行後，並未因此而獲交保，仍經檢察官聲請延長羈押，
    且經原審法院裁定自同年月31日起延長羈押2月，檢察官於
    同年月25日訊問被告丙○○時，被告丙○○仍指述係被告丁○○要
    其找人前往松菸文創大樓開槍，亦未因此獲檢察官准予具保
    停止羈押，則被告丁○○之辯護人質疑被告丙○○係受不正訊問
    ，為求交保，方為被告丁○○參與本件犯行之虛偽證述，洵屬
    臆測之詞。況被告丙○○於107年3月30日經查獲後，原供稱此
    案係黃堂賢要伊找人開槍恐嚇（第8233號偵卷第120頁），
    嗣經檢警查出黃堂賢已於107年3月6日因肝癌死亡（同偵卷
    第53頁），並解析被告丙○○手機資料，查得於案發時後之相
    關資訊後，提出逐一詢問被告丙○○，被告丙○○始供出被告丁○○（同上偵卷第169-177頁），並非被告丙○○主動向警方檢
    舉，應可排除其因金錢糾紛而誣陷被告丁○○之可能性（以上
    被告丙○○警詢之陳述，僅作為彈劾其於原審翻供證述之證據
    ，不以有證據能力為必要）。
　⒍被告丙○○固辯以前詞，且郭峻升於原審供稱被告丙○○有要求
    其不要拿真槍，要買道具槍云云（訴卷三第60-62頁；訴卷
    八第121-139頁）；然不論被告丁○○、丙○○與郭峻升約定使
    用之槍枝是真槍或假槍，一般民眾聽到槍聲，並無從辨識該
    槍枝及子彈是否具有殺傷力，因此對空鳴槍恐嚇，已足以生
    危害於公眾安全，並不影響其等共犯恐嚇公眾犯行之認定。
　㈣被告丁○○及丙○○，均有恐嚇公眾之犯意：
　⒈被告丙○○於107年3月31日警詢時供稱，在郭峻升出發前往臺
    北前，伊有向郭峻升表示可以進去就進去松菸文創大樓開槍
    ，若沒有辦法就在松菸文創大樓外開槍等語（第8233號偵卷
    第34、35頁）；復供稱被告丁○○最初要其找人去臺北開槍時
    ，有給了菸廠路88號7樓之地址（第8233號偵卷第171、220
    頁），但在向被告丙○○表示先取消，以及被告甲○○於107年1
    月19日前往松菸文創大樓開槍恐嚇之案件發生後，被告丙○○
    之手機記事本內，則於107年2月19日晚間11時8分、9分許建
    立信義區菸廠路88號之資料（第12390號偵卷二第337頁），
    足徵應係被告丁○○再次找被告丙○○找人前往臺北開槍時，已
    不再要求一定要上松菸文創大樓7樓開槍，在該大樓旁開槍
    亦可，殊難想像係被告丙○○甘冒可能因此無法獲得報酬之風
    險，而自做主張更改被告丁○○指定之內容。又松菸文創大樓
    內除7樓之富邦建設外，尚設有多家公司行號、商場、旅館
    等，出入人員眾多，已如前述，則無論在該大樓之7樓或該
    大樓旁開槍，此等加害生命、身體之事，皆足以使出入或經
    過該大樓之多數不特定人因而心生恐懼，被告丁○○、丙○○就
    此情當可認知，是其等主觀上均具恐嚇公眾之犯意。
　㈤綜上，被告丁○○及丙○○此部分犯事證明確，足以認定，被告
    丁○○所辯並無足採，均應依法論科。
三、犯罪事實欄三部分：
　　此部分犯罪事實，迭據被告乙○○坦認不諱，且有扣押物品清
    單在卷可稽（訴卷一第183頁），而扣案如附表四編號1所示
    槍枝經送刑事警察局鑑定，結果略以：「送鑑手槍（含2彈
    匣）1枝（槍枝管制編號0000000000），認係改造手槍，由
    仿GLOCK廠17型半（全）自動手槍製造之槍枝，換裝土造金
    屬槍管而成，擊發功能正常，可供擊發適用子彈使用，認具
    殺傷力」，有刑事警察局107年7月3日刑鑑字第1070063767
    號鑑定書在卷可稽（第15279號偵卷第81-83頁），堪認被告
    乙○○經查扣如附表四編號1所示槍枝具有殺傷力，是被告乙○○此部分犯行可以認定，應依法論科。
四、論罪部分：
　㈠法律修正部分：
　　按行為後法律有變更者，適用行為時之法律，但行為後之法
    律有利於行為人者，適用最有利於行為人之法律，刑法第2
    條第1項定有明文。查被告乙○○、甲○○行為後，槍砲彈藥刀
    械管制條例第7條、第8條均於109年6月10日修正公布施行，
    並於同年月12日生效。修正前槍砲彈藥刀械管制條例第7條
    第1項、第4項規定：「未經許可，製造、販賣或運輸火砲、
    肩射武器、機關槍、衝鋒槍、卡柄槍、自動步槍、普通步槍
    、馬槍、手槍或各類砲彈、炸彈、爆裂物者，處無期徒刑或
    7年以上有期徒刑，併科新臺幣3千萬元以下罰金。未經許可
    ，持有、寄藏或意圖販賣而陳列第一項所列槍砲、彈藥者，
    處5年以上有期徒刑，併科新臺幣1千萬元以下罰金」、第8
    條第1項、第4項規定：「未經許可，製造、販賣或運輸鋼筆
    槍、瓦斯槍、麻醉槍、獵槍、空氣槍或第4條第1項第1款所
    定其他可發射金屬或子彈具有殺傷力之各式槍砲者，處無期
    徒刑或5年以上有期徒刑，併科新臺幣1千萬元以下罰金。未
    經許可，持有、寄藏或意圖販賣而陳列第1項所列槍枝者，
    處3年以上10年以下有期徒刑，併科新臺幣7百萬元以下罰金
    。」修正後同法第7條第1項、第4項規定：「未經許可，製
    造、販賣或運輸『制式或非制式』火砲、肩射武器、機關槍、
    衝鋒槍、卡柄槍、自動步槍、普通步槍、馬槍、手槍或各類
    砲彈、炸彈、爆裂物者，處無期徒刑或7年以上有期徒刑，
    併科新臺幣3千萬元以下罰金。未經許可，持有、寄藏或意
    圖販賣而陳列第一項所列槍砲、彈藥者，處5年以上有期徒
    刑，併科新臺幣1千萬元以下罰金」、第8條第1項、第4項規
    定：「未經許可，製造、販賣或運輸『制式或非制式』鋼筆槍
    、瓦斯槍、麻醉槍、獵槍、空氣槍或第4條第1項第1款所定
    其他可發射金屬或子彈具有殺傷力之各式槍砲者，處無期徒
    刑或5年以上有期徒刑，併科新臺幣1千萬元以下罰金。未經
    許可，持有、寄藏或意圖販賣而陳列第1項所列槍砲者，處3
    年以上10年以下有期徒刑，併科新臺幣7百萬元以下罰金。
    」且依上述條文之修正說明，係為使違法槍砲之管制作為更
    臻嚴密，並遏阻非制式槍砲氾濫情形，以確保人民之生命、
    身體、自由及財產安全，使特定類型槍砲之管制範圍明確及
    於所有具殺傷力之制式及非制式槍砲。因此，修正後持有、
    寄藏或意圖販賣而陳列「非制式手槍、衝鋒槍」，均應適用
    槍砲彈藥刀械管制條例第7條第4項之規定，且法定刑由修正
    前同法第8條第4項所定之「3年以上10年以下有期徒刑，併
    科新臺幣7百萬元以下罰金」，提高為修正後同法第7條第4
    項之「5年以上有期徒刑，併科新臺幣1千萬元以下罰金」，
    經比較新舊法之結果，修正後之規定並未較有利於被告乙○○
    、甲○○，依刑法第2條第1項前段規定，應適用行為時即修正
    前槍砲彈藥刀械管制條例第8條第4項規定。
　㈡罪名部分：
　⒈按刑法第151條之恐嚇公眾罪，僅以行為人有以加害生命、身
    體、財產之事恐嚇公眾之行為，致使公眾中有人心生畏懼，
    公安秩序因之受到騷擾不安，即與本罪該當；所謂「公眾」
    則係指具有相當數量之「多數人」，易言之，行為人若主觀
    上對於其以加害生命、身體、財產之恐嚇內容，係恐嚇特定
    或不特定具有相當數量之多數人，有所認識，復決意而對公
    眾為恐嚇行為，使公眾產生畏懼，即已成立本罪；至於行為
    人主觀上有無進一步實現加害內容之意圖或決意，或公眾安
    全是否已經發生實害，則非所問。又此罪名所指恐嚇之對象
    ，當非指特定之一人或少數人而言。被告甲○○及郭峻升於松
    菸文創大樓旁之公眾通行處，持附表一、三所示槍枝子彈對
    空鳴槍，已足以使在場相當數量之多數人，心生畏懼，足以
    危害於公眾安全及秩序。
　⒉寄藏與持有，均係將物置於自己實力支配之下，僅寄藏必先
    有他人之持有行為，而後始為之受寄代藏而已，故寄藏之受
    人委託代為保管，其保管之本身，亦屬持有，不過，此之持
    有係受寄之當然結果。槍砲彈藥刀械管制條例第7條第4項、
    第11條第2項係將「持有」與「寄藏」為分別之處罰規定，
    則單純之「持有」，固不包括「寄藏」，但「寄藏」之受人
    委託代為保管，其保管之本身所為之「持有」，既係「寄藏
    」之當然結果，法律上自宜僅就「寄藏」行為為包括之評價
    ，不應另就「持有」予以論罪（最高法院74年台上字第3400
    號判決意旨參照）。
　⒊犯罪事實欄一（107年1月19日槍擊案）部分：
　⑴核被告丁○○及乙○○所為，均係犯刑法第151條之恐嚇公眾罪。
　⑵被告甲○○所為，係犯刑法第151條之恐嚇公眾罪、修正前槍砲
    彈藥刀械管制條例第8條第4項之未經許可持有其他可發射子
    彈具有殺傷力之改造槍枝罪、同條例第12條第4項之未經許
    可持有子彈罪。
　　其同時地取得而持有附表一所示槍彈，屬以1行為同時觸犯
    構成要件相異之數罪，為想像競合犯，應依刑法第55條前段
    規定，從一重論以修正前槍砲彈藥刀械管制條例第8條第4項
    之未經許可持有其他可發射子彈具有殺傷力之改造手槍罪。
    另依被告甲○○所述，其為本次犯行前，即已持有附表一所示
    槍彈，並繼續至107年1月19日，受王永霖之委託，方持以前
    往松菸文創大樓外開槍，其取得而持有槍彈之時間，與攜帶
    至現場開槍之時間，業有相當之相隔，其初始而取得而持有
    該槍彈時，主觀上並無持以恐嚇公眾之犯意，而係分別受委
    託後，方另起意持槍彈恐嚇公眾，是其所為恐嚇公眾犯行，
    與非法持有槍枝之犯行，犯意各別，行為互異，應分論併罰
    。
　⒋犯罪事實欄二（107年2月27日槍擊案）部分：
　　核被告丁○○及丙○○所為，均係犯刑法第151條之恐嚇公眾罪
    。
　⒌犯罪事實欄三部分：
　  被告乙○○所為，係犯修正前槍砲彈藥刀械管制條例第8條第4
    項之未經許可持有其他可發射子彈具有殺傷力之改造手槍罪
    。
　㈢按共同實施犯罪行為之人，在合同意思範圍以內，各自分擔
    犯罪行為之一部，相互利用他人之行為，以達其犯罪之目的
    者，即應對於全部所發生之結果，共同負責，無分別何一行
    為係何一共犯所實行之必要，故行為人係基於共同行為決意
    ，所參與者係犯罪構成要件之行為，而與其他共同實施犯罪
    行為之人，各自分擔犯罪行為之一部，即應對於全部發生之
    結果共同負責，均屬共同正犯；又共同正犯之意思聯絡，原
    不以數人間直接發生者為限，即有間接之聯絡者，亦包括在
    內。如甲分別邀約乙、丙犯罪，雖乙、丙間彼此並無直接之
    聯絡，亦無礙於其為共同正犯之成立（最高法院107年度台
    上字第4198號、106年度台上字第137號、108年度台上字第3
    671號判決意旨參照）。就犯罪事實欄一部分，被告丁○○雖
    未直接指示王永霖及被告甲○○為此部分犯行，被告乙○○亦未
    直接指示被告甲○○前往開槍，就犯罪事實欄二部分，被告丁○○復非直接指示郭峻升前往開槍之人，依上述說明，被告丁○○、乙○○、甲○○與王永霖，被告丁○○、丙○○與郭峻升，仍應
    各論以共同正犯。
　㈣刑之加重部分：
　⒈被告丁○○前因：①槍砲彈藥刀械管制條例案件，經臺灣臺南地
    方法院（下稱臺南地院）94年度簡字第2611號判決宣處有期
    徒刑3月確定；②傷害致死案件，經臺灣高等法院臺南分院（
    下稱臺南高分院）95年度重上更㈠字第551號判決宣處有期徒
    刑7年，經最高法院96年度台上字第5547號判決駁回上訴而
    確定；③槍砲彈藥刀械管制條例等案件，經臺南高分院97年
    度上訴字第1195號判決宣處有期徒刑7年，經最高法院98年
    度台上字第1301號判決駁回上訴確定；④妨害自由案件，經
    臺南地院98年度訴字第815號判決判處有期徒刑8月確定。上
    開①至③之罪，另經臺南高分院98年度聲字第327號裁定減刑
    並定應執行刑有期徒刑10年6月又15日確定，並與④之罪接續
    執行，於102年12月23日縮短刑期假釋出監，迄106年9月17
    日保護管束期滿未經撤銷假釋，其未執行之刑以已執行論，
    有其前案紀錄表在卷可參，其於徒刑執行完畢後，5年以內
    故意再犯本案有期徒刑以上之罪，為累犯。參照司法院釋字
    第775號解釋意旨，考量被告丁○○前案即因槍砲彈藥刀械管
    制條例案件經判決處刑，仍再為本案持槍恐嚇危害公眾罪之
    犯行，足認其未因此知所警惕，對於此類犯行有特別惡性及
    對刑罰反應力薄弱，認加重本案各罪之法定最低本刑，仍與
    其行為之罪責相當，爰均依刑法第47條第1項規定，各加重
    其刑。
　⒉被告乙○○前因槍砲彈藥刀械管制條例等案件，經臺南地院97
    年度訴字第1952號判決定應執行有期徒刑1年確定，於105年
    7月29日縮短刑期執行完畢，有其前案紀錄表在卷可參，其
    於徒刑執行完畢後，5年以內故意再犯本案有期徒刑以上之
    罪，為累犯。參照司法院釋字第775號解釋意旨，考量被告
    乙○○前案即因槍砲彈藥刀械管制條例案件經判決處刑，仍再
    為本案持槍恐嚇危害公眾罪之犯行，足認其未因此知所警惕
    ，對於此類犯行有特別惡性及對刑罰反應力薄弱，認加重本
    案之罪之法定最低本刑，仍與其行為之罪責相當，爰依刑法
    第47條第1項規定，加重其刑。
　⒊被告丙○○前因贓物等案件，經臺南地院104年度簡字第2336號
    判決處有期徒刑4月確定，於105年7月25日易科罰金執行完
    畢，有其前案紀錄表在卷可參，其於徒刑執行完畢後，5年
    以內故意再犯本案有期徒刑以上之罪，為累犯。參照司法院
    釋字第775號解釋意旨，考量被告丙○○前揭所犯贓物罪，與
    本案所犯恐嚇公眾罪，罪質並非相同，難認其對此類犯罪有
    特別惡性或對刑罰之反應力薄弱，倘加重其最低本刑，將限
    縮本院量刑之裁量空間，為能罰當其罪，避免與其行為之罪
    責不相當，爰不予加重其刑。
　⒋被告甲○○前因槍砲彈藥刀械管制條例案件，經臺灣高等法院
    高雄分院102年度上訴字第678號判決宣處有期徒刑1年8月，
    嗣經最高法院103年度台上字第972號判決駁回上訴確定，於
    104年7月7日縮短刑期假釋出監，至同年10月5日保護管束期
    滿未經撤銷假釋，其未執行之刑以已執行論，有其前案紀錄
    表在卷可參，其於徒刑執行完畢後，5年以內故意再犯本案
    有期徒刑以上之罪，為累犯。參照司法院釋字第775號解釋
    意旨，考量被告甲○○前案即因槍砲彈藥刀械管制條例案件經
    判決處刑，仍再為本案非法持有槍砲及恐嚇危害公眾罪之犯
    行，足認其未因此知所警惕，對於此類犯行有特別惡性及對
    刑罰反應力薄弱，認加重本案各罪之法定最低本刑，仍與其
    行為之罪責相當，爰均依刑法第47條第1項規定，各加重其
    刑。
　㈤刑之減輕部分：
　  按犯本條例之罪自首，並報繳其持有之全部槍砲、彈藥、刀
    械者，減輕或免除其刑，槍砲彈藥刀械管制條例第18條第1
    項前段，有明文規定。而依特別法優於普通法之適用法律原
    則，對上開自首之特別規定，自應優先於刑法第62條前段之
    規定適用（最高法院82年度台上字第5384號判決意旨參照）
    。
　⒈犯罪事實欄三部分，被告乙○○持有附表四所示槍枝之犯行部
    分，經臺北市政府警察局刑事警察大隊及信義分局函覆查獲
    槍枝情形，結果略以：本案係本大隊於107年6月22日凌晨3
    時30分許，持拘票至臺南市○○區○○街000巷0號地下2樓拘提
    乙○○，現場扣押之改造手槍，係乙○○於現場主動告知放置於
    車號0000-00黑色自用小客車後座背包內，據而查獲等情，
    有該大隊107年12月13日北市警刑大二字第1076027173號函
    及該分局107年12月17日北市警信分刑字第1076021955號函
    在卷可考（訴卷二第215、219頁），而刑事警察局107年12
    月13日刑偵一一字第1078023994號函固表示略以：警方為遂
    行圍捕人犯任務，以偵防車前後包夾乙○○所駕駛上開自小客
    車，待控制後將其拉出駕駛座壓制在地，並詢問該車內有無
    違禁物，其才供稱有攜帶槍械1把並放置該車後座包包內，
    而查扣槍枝等語（訴卷二第213頁）；然警方該日本係為偵
    辦松菸文創大樓開槍恐嚇案，而前往拘提被告乙○○，在被告
    乙○○遭壓制前，警方顯未知悉或懷疑其另涉有 非法持有槍
    枝犯行，則縱使被告乙○○係於遭警壓制後，方供稱另持有附
    表四編號1所示槍枝，仍屬於有偵查犯罪權限之機關或人員
    知悉其違反槍砲彈藥刀械管制條例之犯行前，即主動坦承本
    件犯行，並報繳其所持有之全部槍彈，自合於槍砲彈藥刀械
    管制條例第18條第1項前段所定之自首要件，應依法減輕其
    刑，並依法先加後減輕之。
　⒉犯罪事實欄一部分：
　　被告甲○○及其辯護人雖主張此部分應有槍砲彈藥刀械管制條
    例第18條第4項減輕其刑規定之適用。惟查：
　⑴附表一所示槍枝及子彈，被告甲○○於經警逮捕後，在警詢、
    偵訊時均供稱係其在前往松菸文創大樓開槍前原本就持有等
    語（第3475號卷偵卷第38、150-152、269頁），直至107年5
    月11日偵訊時始表示，因王永霖答應給的安家費都沒有拿到
    ，其沒有必要再保護王永霖，才供出係王永霖找其前往松菸
    文創大樓開槍，並進而指稱各該槍枝及子彈，均係王永霖提
    供云云（第3475號偵卷第539-543頁），則其關於槍枝來源
    部分所述已有出入。
　⑵參酌證人即被告甲○○所搭乘計程車之駕駛徐杰賢於警詢證稱
    ：他跟我聊到他所持有的槍是他自己改造的，曾經因為持有
    槍械被警察查獲，還自稱是南部的兄弟，他說他本來要上去
    松山文創大樓上面，但保全不讓他上去，所以他才在松山文
    創大樓前開槍等語（第3475號偵卷第77-78頁），且若如被
    告甲○○所稱各該槍枝及子彈係王永霖於當日稍早前所交付，
    王永霖交付該槍枝時又未戴手套（訴卷七第417頁），理應
    可於該槍枝上採得王永霖之指紋或DNA，然鑑定結果除於該
    槍枝槍身及彈匣處均未採獲清晰完整足資比對之指紋跡證外
    ，僅於該槍枝之彈匣處採得與被告甲○○相符之DNA，而完全
    未採得王永霖之指紋或DNA，此有臺北市政府警察局信義分
    局刑案現場勘察報告、108年9月2日北市警信分刑字第10830
    33639號函暨所附臺北市政府警察局編號0000000000C39號鑑
    定書在卷可參（第3475號偵卷第279-283、310-322頁；訴卷
    三第171-174頁），其所述槍枝係由王永霖所交付乙節，並
    無證據可資佐證。
　⑶王永霖於警詢中初始稱在向「麥生」（即被告乙○○）拿取開
    槍報酬頭款30萬元現金後，該30萬元均為其持有，僅有在出
    發前往臺北前拿了10萬元給被告甲○○，未提及有給被告甲○○
    20萬元以供購買槍枝（第15115號偵卷第56-58頁）；後改稱
    ：於107年1月17日向乙○○拿到30萬元後，就拿20萬元給甲○○
    購買作案槍枝，乙○○於隔天再給伊20萬元現金等語（第1511
    5號偵卷第65、66頁）；復改稱：乙○○於107年1月17日給伊
    現金50萬元，其於隔日拿20萬元給甲○○，要甲○○去準備槍枝
    、子彈等語（第15115號偵卷第183、184頁），歷次所述已
    有出入。而被告甲○○於原審則證稱：在出發前往臺北前，只
    有自王永霖處取得8萬元（訴卷七第411、417頁），被告乙○○亦證稱其於開槍前並未於30萬元外，再交予王永霖20萬元
    ，於甲○○羈押期滿後就報酬進行對質時，王永霖也未稱有給
    甲○○20萬元購買槍枝（訴卷四第428頁），均與王永霖最初
    於警詢時之供述情節相合，是應以王永霖於警詢中初始之供
    述較為可採，其並未交付20萬元供被告甲○○購買槍枝及子彈
    。
　⑷槍砲彈藥刀械管制條例第18條第4項規定，未經許可持有槍、
    彈之行為人，如供出槍、彈之來源，有可能因而獲邀減免其
    刑之寬典，為擔保其所為不利於其他共同被告之陳述之真實
    性，尤應有足以令人確信其陳述為真實之補強證據，始能資
    為論罪之依據，被告甲○○雖供述其槍彈來源為王永霖，但既
    無其他積極證據以供補強其供述之憑信性，本院自無從逕認
    該槍彈來源為王永霖。況被告甲○○自承其將王永霖供出之原
    因，主要係因未獲得王永霖原本應允之安家費，則其是否有
    因此將該等槍枝及子彈之來源推諉於王永霖以圖報復，並謀
    以依槍砲彈藥刀械管制條例第18條第4項規定減免其刑，顯
    非毫無可能。　　
　⑸綜合上情，被告甲○○所指述附表一所示槍彈來源皆為王永霖
    之部分，尚難逕予認定。是被告甲○○並無供述本案槍彈來源
    及去向，因而查獲或因而防止重大危害治安事件發生之情，
    本院自無從依槍砲彈藥刀械管制條例第18條第4項減免其刑
    。被告甲○○雖聲請就其槍枝來源是否為王永霖乙節，進行測
    謊鑑定；然測謊係將受測者回答各項問題時之生理反應變化
    ，使用測量儀器以曲線方式加以記錄，藉由曲線所呈現生理
    反應之情形，判斷受測者有無說謊，但影響人生理反應之因
    素甚多，非僅只有說謊一端，更與受測者人格特質有相當程
    度之關連，是生理反應變化與有無說謊之間，並不能認為有
    絕對之因果關係，況科學鑑識技術重在「再現性」，必須符
    合重複檢驗仍獲致相同結果之要求，測謊之對象為人，其生
    理、心理及情緒等狀態非必永恆一致，在審判上自無法作為
    認定有無犯罪事實之絕對憑據，僅能作為輔助證據而已。況
    本案事證已臻明確，業經本院認定如前，故無再就被告甲○○
    為測謊鑑定之必要。
　㈥檢察官移送併辦部分（臺灣臺北地方檢察署107年度偵字第22
    853號）之事實，核與本件犯罪事實為同一，本院自得併予
    審判。　　
五、沒收部分：
　㈠扣案如附表一編號1、附表三編號1、附表四編號1所示之改造
    衝鋒槍及改造手槍，均屬違禁物，均應依刑法第38條第1項
    規定宣告沒收。而附表一編號2至5所示子彈及彈殼，原均得
    擊發而具殺傷力，附表三編號2所示子彈中經試射得擊發之
    子彈，以及附表三編號3所示彈殼，亦原屬得擊發而具殺傷
    力之物，但各已因被告甲○○、郭峻升擊發及試射而失其效能
    ，已非違禁物，則不予宣告沒收。
　㈡按犯罪所得，屬於行為人者，沒收之；前2項之沒收，於全部
    或一部不能沒收或不宜執行沒收時，應追徵其價額，刑法第
    38條之1第1項前段、第3項分別有明文規定。經查：
　⒈依被告乙○○上開證述，其共交付王永霖40萬元現金及附表二
    所示支票兌現後之30萬元；嗣於被告甲○○羈押屆滿後，曾與
    王永霖及被告甲○○碰面就報酬進行對質，被告甲○○斯時表示
    於開槍前僅獲得8萬元，經協議後，王永霖與被告甲○○就70
    萬元報酬平分達成合意，王永霖原應補給被告甲○○27萬元，
    但王永霖僅給付10萬元，其連同自行代墊之5萬元交予被告
    甲○○（第15279號偵卷第268-271頁；訴卷四第416-431頁）
    ，被告甲○○堅稱經其等核算後，伊僅取得23萬元（本院卷第
    321頁），與被告乙○○所述相符。至王永霖所述其自被告乙○○處取得及交付被告甲○○之款項數額，多所矛盾且前後不一
    （第15115號偵卷第53-59、64-72、183-185頁；訴卷四第43
    2-446頁），自應以被告乙○○及甲○○所述為可採。是認被告
    甲○○之犯罪所得為23萬元（8萬+10萬+5萬＝23萬），被告王
    永霖則為50萬元（30萬-10萬+10萬+30萬-10萬＝50萬）。
　⒉被告丙○○自被告丁○○處取得50萬元，被告甲○○則取得23萬元
    ，均屬其等之犯罪所得且未扣案，各應依上述規定宣告沒收
    ，於全部或一部不能沒收或不宜執行沒收時，各追徵其價額
    。
叁、不另為無罪諭知部分：
　　公訴意旨固認被告丁○○、乙○○、甲○○、丙○○，除所犯上開罪
    名外，另涉犯刑法第305條之恐嚇危害安全罪及同法第346條
    第3項、第2項恐嚇得利未遂罪。然查：
一、按刑法第305條恐嚇危害安全罪之所謂恐嚇他人，係指恐嚇
    特定之一人或數人而言，所侵害者乃個人之法益；若所恐嚇
    之對象係不特定人或多數人，所侵害者乃公眾之社會法益，
    則為刑法第151條之恐嚇公眾罪。查犯罪事實欄一、二所示
    部分，已認定被告丁○○、乙○○、丙○○等人均知悉槍手開槍之
    地點，不一定在松菸文創大樓之7樓，亦可能為該處1樓，而
    該處一樓及園區並非富邦建設之辦公處所，則其等及被告甲○○等槍手，均知悉槍手前往開槍之對象，應為在該處出入、
    經過之多數公眾，則其等不論主觀意思或客觀行為，均係對
    不特定多數之公眾為恐嚇，自應論以恐嚇公眾罪而非恐嚇危
    害安全罪，公訴意旨就此當有誤會。
二、公訴意旨固認為被告丁○○、乙○○、甲○○、丙○○其等之動機，
    係為謀得富邦建設建案之下游工程發包承包利益，而有為自
    己或他人不法所有之意圖。惟查，因被告丁○○始終否認犯行
    ，本院尚無從查悉其為本案之犯罪動機，而被告乙○○雖坦認
    並指述丁○○之犯行，被告丙○○於偵查時亦一度就被告丁○○所
    涉部分如實供述，但由其等所為前揭供述中，亦無從得知被
    告丁○○是否係為謀求工程之土方相關利益，復未曾明確指稱
    被告丁○○有從事土方相關事業，更遑論完全未與被告丁○○直
    接接觸之王永霖、甲○○、郭峻升等人有為任何明確指述，依
    卷內事證，復無從認定被告乙○○、丙○○、甲○○及郭峻升於為
    本案犯行時，係為謀求富邦建設之工程承包利益。檢察官復
    未能提出積極證據證明被告丁○○與富邦建設之工程承包利益
    有關，或其等主觀上有恐嚇得利之意圖，雖依證人即參與偵
    辦警員薛昇旭之證述，可知警方係將前開案件相連結而進行
    追查（訴卷四第80-87頁），但據亦參與偵辦之警員李信宏
    之證述，依其參與偵辦所獲知之情資，尚無法與另案相互勾
    稽連結，而認為背後都是由同樣的人主使，復無從判斷為相
    關連案件（訴卷四第18頁），自難逕認被告丁○○等人有恐嚇
    得利之不法所有意圖及動機，而該當恐嚇得利未遂。
三、上開部分本應皆為被告丁○○等人無罪之諭知，惟公訴意旨認
    此部分與經本院論罪之恐嚇公眾犯行部分有裁判上一罪之關
    係，爰均不另為無罪之諭知。　　
肆、無罪部分：
一、公訴意旨略以：被告丁○○及乙○○就107年1月19日之松菸文創
    大樓槍擊案（即犯罪事實欄一部分），與被告甲○○間就扣案
    如附表一所示具殺傷力之槍枝及子彈，有共同持有之犯意聯
    絡；被告丁○○及丙○○就107年2月27日之松菸文創大樓槍擊案
    （即犯罪事實欄二部分），與郭峻升間就扣案如附表三所示
    具殺傷力之槍枝及子彈，亦有共同持有之犯意聯絡，因認被
    告丁○○、乙○○及丙○○就上開部分，均另涉犯修正前槍砲彈藥
    刀械管制條例第8條第4項之未經許可持有其他可發射子彈具
    有殺傷力之改造槍枝罪、同條例第12條第4項之未經許可持
    有子彈等罪嫌。
二、按犯罪事實應依證據認定之，無證據不得認定犯罪事實；又
    不能證明被告犯罪者，應諭知被告無罪之判決，刑事訴訟法
    第154條第2項、第301條第1項分別定有明文。而事實之認定
    ，應憑證據，如未發現相當證據或證據不足以證明，自不能
    以推測或擬制之方法，為裁判基礎（最高法院40年台上字第
    86號裁判先例可參）。再認定不利於被告之事實，須依積極
    證據，苟積極證據不足為不利於被告事實之認定時，即應為
    有利於被告之認定，更不必有何有利之證據；又所謂「積極
    證據足以為不利被告事實之認定」係指據為訴訟上證明之全
    盤證據資料，在客觀上已達於通常一般之人均不致於有所懷
    疑，而得確信被告確曾犯罪之程度，若未達到此一程度，而
    有合理懷疑之存在時，即無從為有罪之認定（最高法院30年
    上字第816號及76年台上字第4986號裁判先例參照）。而槍
    砲彈藥刀械管制條例所謂之「持有」，係指行為人將該條例
    所指之各式槍砲、彈藥、刀械、及主要組成零件，置於自己
    實力支配下之狀態而言；必須行為人主觀上對該等物品有執
    持占有之意思，客觀上並已將之置於自己實力得為支配之狀
    態，始足當之；刑事法上之持有行為，係指行為人對於犯罪
    構成要件所定之物品，具有一定之實質支配或管理能力而言
    ，所重者，唯其人與該物間之實力支配關係，不以直接占有
    為必要，間接亦可，然一旦失去支配力，即無持有可言（最
    高法院98年度台上字第2366號、100年度台上字第5121號判
    決意旨參照）。
三、公訴意旨認被告丁○○、乙○○及丙○○人涉有上揭犯行，無非係
    以被告甲○○及郭峻升之供述、證人王永霖之證述、扣案如附
    表一、附表三所示槍枝、子彈及前揭刑事警察局鑑定書等，
    為其主要論據。訊據被告丁○○、乙○○、丙○○則均否認分別與
    被告甲○○、郭峻升共同持有各該槍枝及子彈（本院卷第249
    、303、304頁）。
四、經查：
　㈠附表一所示之槍枝及子彈，係被告甲○○在犯罪事實欄一之槍
    擊案「發生前」之不詳時間，自行取得而持有，嗣經應允為
    該次恐嚇公眾犯行後，方持以犯案，並非由王永霖所交付供
    為該犯行，亦非王永霖轉交被告乙○○自丁○○處收受之報酬後
    ，再由被告甲○○購買、持有，已如前述。則被告丁○○、乙○○
    對附表一所示具殺傷力之槍彈，主觀上並無持有之意思，客
    觀上亦未建立實力支配。經查，被告丁○○始終否認犯行，而
    被告乙○○則供稱：丁○○沒有表示要以真槍去恐嚇，我也沒有
    向王永霖說要用什麼槍去開槍等語（訴卷二第26、27頁）；
    證人王永霖則證稱：乙○○叫我去松菸開槍時，沒有講到一定
    要用真槍，甲○○因為欠人家錢，都在我們家，他來講的時候
    ，只有講到說要開槍，沒有說要用什麼槍，也沒有跟甲○○講
    什麼，甲○○聽到說要去開槍，他就說他要去等語（訴卷四第
    434-435頁），即107年1月19日槍擊案，上述被告均未供承
    被告丁○○、乙○○或王永霖，有明確「指定」槍手應持具有殺
    傷力之槍枝前往開槍恐嚇。
　㈡附表三所示之槍枝及子彈，係郭峻升於本案「發生前」即自
    「黃啟峰」處取得而寄藏之，經被告丙○○詢問有無為犯罪事
    實欄二所示恐嚇公眾犯行意願時，議定過程中即約定需由郭
    峻升「自備槍彈」，郭峻升乃持附表三所示寄藏之槍彈以供
    犯案，已如前述。則被告丁○○及丙○○就附表三所示具殺傷力
    之槍枝、子彈，主觀上顯無與郭峻升共同持有之意思，客觀
    上復從未建立實力支配。經查，被告丁○○始終否認犯行，而
    被告丙○○於偵訊時則供稱：我跟郭峻升說要去臺北松山菸廠
    路那邊開槍，槍要自己準備；我跟他說不一定要用真槍，槍
    請他自己準備，去臺北那裡開槍，用聲音嚇嚇對方，郭峻升
    說好就離開等語（第8233號偵卷第48、221頁）；證人郭峻
    升則結證稱：丙○○知道我有槍跟子彈。丙○○叫我拿道具槍去
    ，我拿真槍去等語（第5706號偵卷第251頁；訴卷八第122頁
    ），即107年2月27日槍擊案，被告丙○○、郭峻升均未供承被
    告丁○○、丙○○，有明確「指定」持具有殺傷力之槍枝前往開
    槍恐嚇。
　㈢雖非法持有槍枝罪，並非必須由行為人親自持有槍枝為必要
    ，間接占有亦非不可，但仍應以各共犯間就非法持有槍枝之
    犯行有所認識，主觀上並有共同持有之意思，欲藉由其中1
    人之持有，而與該槍枝建立實力支配關係，始足當之，否則
    無由論以非法持有槍枝罪。而非法持有槍枝之罪責非輕，且
    槍枝種類繁多，於109年6月12日槍砲彈藥刀械管制條例修正
    生效前、後，持有制式或非制式之衝鋒槍、手槍或空氣槍，
    行為罪責及法定刑輕重均有別，各共同被告間就所使用之槍
    枝種類，至少就有無殺傷力乙節，自應有所認識或預見；況
    可製造槍聲及發射子彈之槍枝，發射動能單位面積非必然達
    20焦耳/平方公分而均具有殺傷力，且空氣槍、道具槍，亦
    可達到開槍恐嚇之效果，依據被告乙○○、丙○○、郭峻升及王
    永霖等人之供證述，並無從逕認被告丁○○於尋找前往松菸文
    創大樓開槍之槍手時，有積極表示應持具有殺傷力或特定之
    槍枝為之，且被告甲○○及郭峻升於被告丁○○提議前往開槍恐
    嚇前，其等早已持有、寄藏各該槍枝子彈，並非專為各開恐
    嚇公眾犯行所準備。復無從認定被告丁○○、乙○○、丙○○等人
    ，就槍手持往開槍恐嚇之槍枝種類或殺傷力有所認識，並欲
    加以利用共同參與犯罪，即無從形成共同非法持有槍枝子彈
    之決意，難認被告丁○○、乙○○、丙○○等人須分別對槍手甲○○
    、郭峻升參與恐嚇前，非法持有、寄藏槍枝子彈之行為負責
    。
　㈣至於被告丁○○指示槍手開槍恐嚇之報酬雖高達100萬元、50萬
    元，但扣除各共犯分得部分，由槍手實際取得之報酬已非全
    額，而恐嚇公眾罪之法定最重本刑為有期徒刑2年，難認該
    報酬與槍手遭查獲之風險及應承擔之刑責顯不相當，自無從
    逕以約定之報酬，推論被告丁○○必然指定槍手應持具殺傷力
    之槍枝及子彈為各該恐嚇公眾犯行。而證人郭峻升雖證稱：
    我有告知丙○○我有槍等語（第5706號偵卷第251頁），且被
    告丙○○供稱：我跟郭峻升說以不要傷到人為原則，槍枝自己
    想辦法，也不一定要真槍，只是要恐嚇、嚇嚇對方而已等語
    （第8233號偵卷第172頁）；然被告丙○○既然對郭峻升表示
    「以不要傷到人為原則」、「不一定要真槍」，則其主觀上
    是否有與郭峻升共同非法持有槍枝及子彈之意思，並欲藉由
    郭峻升之非法持有，而與該槍枝建立實力支配關係，亦非無
    疑。從而，此部分既無積極證據可資證明被告丁○○、乙○○、
    丙○○等人，有分別與甲○○或郭峻升，共同非法持有各該槍枝
    及子彈之意思，依罪證有疑利歸被告之證據法則，自不得逕
    認被告丁○○、乙○○與甲○○，有共同非法持有改造衝鋒槍及子
    彈之犯意聯絡，或被告丁○○、丙○○與郭峻升，有共同非法持
    有改造手槍及子彈之犯意聯絡。　
五、綜上，檢察官所提之積極證據，尚不足以證明被告丁○○及乙○○與被告甲○○有共同非法持有附表一所示槍彈、被告丁○○及
    丙○○與郭峻升有共同非法持有附表三所示槍彈之犯行，依上
    述說明，此部分自應諭知被告丁○○、乙○○及丙○○無罪。
伍、上訴駁回之理由：
一、上訴理由：
  ㈠檢察官上訴意旨略以：原判決諭知被告丁○○、乙○○、丙○○被
    訴非法持有槍枝及子彈部分均無罪。惟按非法持有槍彈行為
    繼續中，又與其他共犯達成共同持槍犯罪之決意，而為共同
    犯罪計畫，其等共同執槍犯罪行為之實施，既非偶然經手迅
    速即脫離，自具有功能的犯罪支配，依刑法共謀共同正犯理
    論及最高法院79年度台非字第264號判決意旨，應依其等共
    同犯罪之合致範圍內，論以共同持有槍彈犯行。⒈107年1月1
    9日槍擊案部分：被告甲○○在本次犯行前，雖已持有非法槍
    彈，惟其持有槍彈行為繼續中，既然與被告丁○○、乙○○及王
    永霖等人，達成共同持槍犯罪之決意，而為共同犯罪計畫，
    難謂被告丁○○、乙○○等人未親自持有槍彈、共同犯罪，應依
    其等共同犯罪之合致範圍內，論以共同持有槍彈罪。⒉107年
    2月27日槍擊案部分：郭峻升在本次犯行前，雖已非法寄藏
    槍彈，惟其寄藏槍彈行為繼續中，既然與被告丁○○及丙○○，
    達成共同持槍枝及子彈犯罪之決意，而為共同犯罪計畫，難
    謂被告丁○○及丙○○未親自持有槍彈、共同犯罪，故應依其等
    共同犯罪之合致範圍內，論以共同非法持有槍彈犯行等語。
  ㈡被告丁○○上訴意旨略以：我否認犯行，我沒有指使甲○○、郭
    峻升去開槍。乙○○也說他沒有要求王永霖使用真槍，而使用
    假槍一樣可以達到警告之目的，且開槍地點是該處7樓之富
    邦建設，只是針對特定人為恐嚇，原判決論以恐嚇公眾罪，
    亦有違誤等語（本院卷第249頁）。
  ㈢被告乙○○上訴意旨略以：我跟王永霖說的開槍地點是在該處7
    樓，是甲○○直接在1樓開槍；原判決就恐嚇公眾罪量處有期
    徒刑5月過重，我有配合偵辦，希望量處有期徒刑3至4月，
    非法持有槍枝部分，原審量處有期徒刑1年9月過重，請再減
    輕刑度等語（本院卷第304-305頁）。
　㈣被告丙○○上訴意旨略以：我只叫郭峻升拿道具槍去開槍，是
    郭峻升自己拿真槍去恐嚇；原判決就恐嚇公眾罪量處有期徒
    刑6月過重，希望量處有期徒刑4月等語（本院卷第305頁）
    。　　　　
　㈤被告甲○○上訴意旨略以：附表一之槍彈是王永霖提供的，我
    有供出本案槍彈之來源，因而查獲王永霖，應依槍砲彈藥刀
    械管制條例第18條第4項規定減免其刑，希望能測謊證明我
    所述是事實等語（本院卷第305、447頁）。
二、駁回上訴之說明：
　㈠關於被告丁○○、乙○○，被訴共同非法持有附表一所示槍彈，
    以及被告丁○○、丙○○，被訴共同非法持有附表三所示槍彈等
    部分，依據被告丁○○、乙○○、丙○○及郭峻升、王永霖前揭供
    證述，不論107年1月19日或同年2月27日槍擊案，上述被告
    均未供承被告丁○○、乙○○、丙○○及王永霖，有明確「指定」
    持何種槍枝及子彈，前往開槍恐嚇，亦無從逕認被告丁○○等
    人於指示槍手前往松菸文創大樓開槍時，有積極表示應持具
    有殺傷力之槍枝及子彈為之，且被告甲○○及郭峻升於被告丁○○提議前往開槍恐嚇前，其等早已持有、寄藏各該槍枝及子
    彈，復無從認定被告丁○○、乙○○、丙○○等人，就槍手持往開
    槍恐嚇之槍枝種類或殺傷力有所認識、預見，並欲加以利用
    共同犯罪，即無從形成其等有與甲○○或郭峻升共同非法持有
    槍枝及子彈之決意，即難認應對於其等參與恐嚇前，被告甲○○、郭峻升非法持有槍枝及子彈之行為負責，已如前述，即
    並無積極證據證明，被告丁○○、乙○○與甲○○，有共同非法持
    有改造衝鋒槍及子彈之犯意聯絡，或被告丁○○、丙○○與郭峻
    升，有共同非法持有改造手槍及子彈之犯意聯絡。從而，檢
    察官上訴意旨認被告丁○○、乙○○與甲○○，被告丁○○、丙○○與
    郭峻升，應分別就被告甲○○、郭峻升所犯非法持有槍枝及子
    彈之犯行共同負責，難認有據。從而，檢察官執前詞提起上
    訴，指摘原判決不當，並無理由，應予駁回。
　㈡被告丁○○上訴否認犯行，並無可採，且被告丁○○、乙○○、丙○○等人於多數人往來之處為開槍恐嚇之犯行，所侵害者係社
    會法益而非單純之個人法益，所為均該當刑法第151條之恐
    嚇公眾罪，而非同法第305條之恐嚇危害安全罪，再被告甲○○並無槍砲彈藥刀械管制條例第18條第4項減免其刑規定之適
    用，均已如前述。至於，被告乙○○、丙○○固指摘原判決量刑
    過重；惟量刑之輕重，屬於為裁判之法院得依職權自由裁量
    之事項，苟其量刑已以行為人之責任為基礎，並斟酌刑法第
    57條所列一切情狀，在法定刑度內，酌量科刑，如無偏執一
    端，致明顯輕重失衡情形，不得遽指為不當或違法。
　㈢原審經審理結果，認為被告等人上開犯行，事證明確，予以
    論罪；再以行為人之責任為基礎，審酌被告乙○○、甲○○未經
    許可，竟分別持有如附表一、四所示具有殺傷力之槍彈，對
    社會治安足以造成重大影響，被告甲○○更持以為恐嚇公眾犯
    行，被告丁○○允以高額報酬，先後委由被告乙○○、丙○○找人
    前往松菸文創大樓開槍，被告乙○○再經王永霖而轉託被告甲○○前往開槍恐嚇，被告丙○○則係找郭峻升前往開槍恐嚇，所
    為足以使於松菸文創大樓出入或經過之民眾恐懼、害怕，嚴
    重影響公眾秩序，所為惡性非輕；兼衡酌其等各別之犯後態
    度（丁○○否認；乙○○、甲○○、丙○○承認；另丙○○作證時翻供
    ）、素行、智識程度、家庭經濟及生活狀況等一切情狀，分
    別就被告丁○○量處有期徒刑8月（2罪），並定應執行有期徒
    刑1年2月；被告乙○○量處有期徒刑5月（得易科）、1年9月
    併科罰金3萬元；被告甲○○量處有期徒刑5月（得易科）、3
    年3月併科罰金6萬元；被告丙○○量處有期徒刑6月（得易科
    ），從形式上觀察，原審並無認定事實錯誤或違背法令等情
    事，從而，本院對原審量刑所為合法、妥當之裁量，即應予
    尊重，被告乙○○、丙○○上訴請求從輕量刑，經核原判決此部
    分認事用法並無不合，量刑亦無明顯失出失入之情形。另被
    告丁○○否認犯行、被告甲○○主張依槍砲彈藥刀械管制條例第
    18條第4項規定減免其刑，亦均無理由，已如前述。從而，
    被告等人上訴指摘均無理由，俱應予駁回。　
據上論斷，應依刑事訴訟法第368條，判決如主文。
本案經檢察官林達提起公訴及移送併辦審理，檢察官蒲心智提起
上訴，檢察官李豫雙到庭執行職務。
中　　華　　民　　國　　110 　年　　1 　　月　　6 　　日
                  刑事第十三庭  審判長法  官  王國棟
                                      法  官  呂煜仁
                                      法  官　曹馨方
以上正本證明與原本無異。
被告丁○○部分：
恐嚇公眾罪，均不得上訴。
被訴非法持有槍枝罪，被告丁○○不得上訴；檢察官得上訴，惟須
受刑事妥速審判法第9條限制。

被告乙○○部分：
恐嚇公眾罪，均不得上訴。
犯罪事實欄三所示之非法持有槍枝罪，均得上訴。
被訴非法持有槍枝罪，被告乙○○不得上訴；檢察官得上訴，惟須
受刑事妥速審判法第9條限制。

被告丙○○部分：
恐嚇公眾罪，均不得上訴。
被訴非法持有槍枝罪，被告丙○○不得上訴；檢察官得上訴，惟須
受刑事妥速審判法第9條限制。

被告甲○○部分：
恐嚇公眾罪，均不得上訴。
非法持有槍枝罪，被告甲○○、檢察官均得上訴。

如不服本判決，應於收受送達後20日內向本院提出上訴書狀，其
未敘述上訴之理由者並得於提起上訴後20日內向本院補提理由書
（均須按他造當事人之人數附繕本）「切勿逕送上級法院」。
刑事妥速審判法第9條：
除前條情形外，第二審法院維持第一審所為無罪判決，提起上訴
之理由，以下列事項為限：
一、判決所適用之法令牴觸憲法。
二、判決違背司法院解釋。
三、判決違背判例。
刑事訴訟法第 377 條至第 379 條、第 393 條第 1 款之規定，
於前項案件之審理，不適用之。
                                      書記官　游秀珠
中　　華　　民　　國　　110 　年　　1 　　月　　6 　　日
附錄：本案論罪科刑法條全文
修正前槍砲彈藥刀械管制條例第8條
未經許可，製造、販賣或運輸鋼筆槍、瓦斯槍、麻醉槍、獵槍、
空氣槍或第4條第1項第1款所定其他可發射金屬或子彈具有殺傷
力之各式槍砲者，處無期徒刑或5年以上有期徒刑，併科新臺幣1
千萬元以下罰金。
未經許可，轉讓、出租或出借前項所列槍枝者，處5年以上有期
徒刑，併科新臺幣1千萬元以下罰金。
意圖供自己或他人犯罪之用，而犯前二項之罪者，處無期徒刑或
7年以上有期徒刑，併科新臺幣1千萬元以下罰金。
未經許可，持有、寄藏或意圖販賣而陳列第1項所列槍枝者，處3
年以上10年以下有期徒刑，併科新臺幣7百萬元以下罰金。
第1項至第3項之未遂犯罰之。
犯第1項、第2項或第4項有關空氣槍之罪，其情節輕微者，得減
輕其刑。

槍砲彈藥刀械管制條例第12條
未經許可，製造、販賣或運輸子彈者，處1年以上7年以下有期徒
刑，併科新台幣500萬元以下罰金。
未經許可，轉讓、出租或出借子彈者，處6月以上5年以下有期徒
刑，併科新台幣300萬元以下罰金。
意圖供自己或他人犯罪之用，而犯前二項之罪者，處3年以上10
年以下有期徒刑，併科新台幣700萬元以下罰金。
未經許可，持有、寄藏或意圖販賣而陳列子彈者，處5年以下有
期徒刑，併科新台幣300萬元以下罰金。
第1項至第3項之未遂犯罰之。

中華民國刑法第151條
以加害生命、身體、財產之事恐嚇公眾，致生危害於公安者，處
2年以下有期徒刑。
附表一：
編號 物品名稱 數量 鑑定結果 １ 改造衝鋒槍（槍枝管制編號0000000000號） 1把 認係改造衝鋒槍，由捷克CZECH SMALL ARMS廠SA VZ. 61型金屬模型槍，換裝土造金屬槍管而成，擊發功能正常，可供擊發口徑0.380吋制式子彈，認具殺傷力（刑事警察局107年3月16日0000000000號鑑定書，第3475號偵卷第353-356頁） ２ 子彈 16顆 送鑑子彈16顆，認均係口徑0.38吋制式子彈，採樣5顆試射，均可擊發，認具殺傷力（刑事警察局107年3月16日0000000000號鑑定書） 11顆，均經試射，均可擊發，認具殺傷力（刑事警察局108年1月24日刑鑑字第1078013125號函，訴卷三第93頁） ３ 彈殼 1顆 送鑑彈殼1顆，認係已擊發之口徑0.380吋制式彈殼。經與如附表一編號1所示槍枝試射彈殼比對結果，其彈底特徵紋痕相吻合，認係由該槍枝所擊發（刑事警察局107年3月16日0000000000號鑑定書） ４ 彈殼 3顆 送鑑彈殼3顆，均認係已擊發之口徑0.380吋制式彈殼。經比對結果，其彈底特徵紋痕均相吻合，認均係由同一槍枝所擊發（刑事警察局107年3月14日刑鑑字第1070009938號鑑定書，第3475號偵卷第335-338頁） 附表一編號1所示槍枝試射彈殼，經與彈殼3顆比對結果，其彈底特徵紋痕均相吻合，認均係由同一槍枝所擊發（刑事警察局107年3月16日0000000000號鑑定書） ５ 子彈 1顆 送鑑子彈1顆，認係口徑0.380吋制式子彈，底火皿發現有撞擊痕跡（刑事警察局107年3月14日刑鑑字第1070009938號鑑定書） 經試射，可擊發，認具殺傷力（刑事警察局108年1月24日刑鑑字第1078013125號函，訴卷三第93頁） 
附表二：
編號 發票人 付款銀行 支票號碼 發票日期 金額（新臺幣）   1 瀧賀工程股份有限公司 京城銀行新市分行 0000000 107年2月26日 30萬元 
附表三：
編號 物品名稱 數量 鑑定結果 １ 改造手槍（槍枝管制編號0000000000） 1把 認係改造手槍，由仿半自動手槍製造之槍枝，換裝土造金屬槍管而成，擊發功能正常，可供擊發口徑0.380吋制式子彈，認具殺傷力（刑事警察局107年2月28日刑鑑字第1070018674號鑑定書，第5706號偵卷第163頁） ２ 子彈 12顆 送鑑子彈12顆，鑑定情形：①9顆，認均係口徑9mm制式子彈，採樣3顆試射，均可擊發，認具殺傷力。②3顆，認均係口徑9mm制式子彈，彈底均發現有撞擊痕跡，採樣1顆試射，無法擊發，認不具殺傷力（刑事警察局107年2月28日刑鑑字第1070018674號鑑定書） 未試射子彈，鑑定情形如下：①6顆，均經試射：5顆，均可擊發，認具殺傷力；1顆，無法擊發，任不具殺傷力。②2顆，均經試射，均無法擊發，認不具殺傷力（刑事警察局108年1月24日刑鑑字第1078013125號函，訴卷三第93頁） ３ 彈殼 3顆 彈殼3顆經與如附表三編號1所示槍枝試射彈殼比對結果，其彈底特徵紋痕均相吻合，認均係由該槍所擊發（刑事警察局107年2月28日刑鑑字第1070018674號鑑定書） 
附表四：
編號 物品名稱 數量 鑑定結果 １ 改造手槍（槍枝管制編號0000000000，含彈匣2個） 1把 認係改造手槍，由仿GLOCK廠17型半（全）自動手槍製造之槍枝，換裝土造金屬槍管而成，擊發功能正常，可供擊發適用子彈使用，認具殺傷力（刑事警察局107年7月3日刑鑑字第1070063767號鑑定書；第15279號偵卷第81-83頁）